【裁判字號】    98,訴,1777
【裁判日期】    990402
【裁判案由】    違反毒品危害防制條例
【裁判全文】
臺灣彰化地方法院刑事判決              98年度訴字第1777號
公  訴  人  臺灣彰化地方法院檢察署檢察官
被      告  癸○○
選任辯護人  王銘助律師
被      告  子○○
指定辯護人  本院公設辯護人丁○○
上列被告因違反毒品危害防制條例案件，經檢察官提起公訴（98
年度偵字第3664、3737、4968、4978號），本院判決如下：
    主  文
癸○○、子○○所犯罪名及宣告刑如【附表2】所示（含主刑、
從刑）。
癸○○應執行有期徒刑貳拾貳年。扣案如【附表3】之物均沒收
之。未扣案之販賣第二級毒品所得壹仟貳佰元消費券沒收，如全
部或一部不能沒收時，追徵其價額或以其財產抵償之。未扣案之
販賣第一、二級毒品所得新臺幣貳萬壹仟貳佰元沒收之，如全部
或一部不能沒收時，以其財產抵償之（其中新臺幣壹仟元係與子
○○連帶沒收之，如全部或一部不能沒收時，係以其與子○○之
財產連帶抵償之）。
子○○應執行有期徒刑拾柒年。扣案如【附表3】之物均沒收之
。未扣案之販賣第一級毒品所得新臺幣貳仟元沒收之，如全部或
一部不能沒收時，以其財產抵償之。
    事  實
一、
  (一)癸○○（綽號江仔、空仔、江兄、小江、空董）前自民國（
    下同）78年間起有妨害自由、麻藥、槍砲等前科，又因違反
    懲治盜匪條例案件，經臺灣雲林地方法院以84年度訴字第
    527號判決判處有期徒刑8年6月確定；又因違反麻醉藥品管
    理條例案件，經臺灣雲林地院以84年度易字第1092號判決判
    處有期徒刑7月確定；嗣上開2罪，經裁定合併定應執行有期
    徒刑8年8月確定，入監執行後，於89年1月25日假釋出監，
    其後因該假釋經撤銷，而入監執行殘刑，於94年3月22日縮
    刑期滿執行完畢（構成累犯）。另因施用毒品受觀察勒戒、
    強制戒治後，又因施用毒品，經本院97年度訴字第2999號判
    決處有期徒刑7月，97年12月8日確定（98年4月15日始入監
    執行，98年11月14日執行完畢，又因98年3月31日、98年4
    月15日二次被查獲施用一級毒品，經臺灣高等法院台中分院
    98年度上訴字第2013號判決處有期徒刑10月、10月，定應執
    行刑1年4月，99年1月14日起執行，目前執行中）。
  (二)子○○（綽號老二、二兄、牙籤、老兄、老仔、王伯伯）前
    自60年間有脫逃罪前科，又因販賣煙毒罪有期徒刑8年、販
    賣麻藥罪有期徒刑5年2月、施用麻藥罪有期徒刑5月（以上
    均為本院82年度訴字第1116號判決），三罪定應執行有期徒
    刑12年。與另案施用麻藥罪有期徒刑10月（本院83年度易字
    第2565號判決），83年6月22日起入監二案接續執行，至89
    年11月3日假釋出監，復經撤銷假釋，尚有殘刑有期徒刑5年
    11月7日，91年1月17日起執行至96年7月5日執畢出監（構成
    累犯）（98年4月30日起受羈押至98年6月29日出所，又98
    年9月30日受觀察勒戒、強制戒治至今）。
二、癸○○、子○○均明知海洛因、甲基安非他命業經毒品危害
    防制條例列為第一級、第二級毒品管制，非經許可，不得持
    有、販賣，竟基於營利販賣第一級毒品海洛因、第二級毒品
    甲基安非他命個別犯意，或由癸○○、子○○基於共同意圖
    營利之犯意聯絡，並癸○○所持用之0000000000號（申登人
    ：鄭文生）、0000000000號（申登人：許昭文）、子○○持
    用0000000000號（申登人：陳志沛）等電話作為對外聯絡販
    賣毒品之工具，而自97年10月間起，先後在如【附表1】所
    示之時間、地點，販賣第一級毒品海洛因或第二級毒品甲基
    安非他命予如【附表1】所示之人，詳情如下：
【附表1】
┌─┬────┬───┬────┬───────┬──────┬────┐
│編│販毒者  │販賣對│  時間  │聯絡方式      │   地點     │次數、毒│
│號│        │象    │        │              │            │品種類、│
│  │        │      │        │              │            │金額 (  │
│  │        │      │        │              │            │新臺幣) │
├─┼────┼───┼────┼───────┼──────┼────┤
│1 │癸○○單│己○○│97年12月│己○○以不詳電│彰化縣田中鎮│1次、   │
│  │獨販賣  │      │23日某時│話聯絡癸○○不│中正路燦坤  │海洛因、│
│  │        │      │        │詳手機（SIM卡 │3C量販店附近│1000元  │
│  │        │      │        │及空機均未證明│            │        │
│  │        │      │        │為癸○○所有）│            │        │
│  │        │      │        │後，約定右列地│            │        │
│  │        │      │        │點見面交易。待│            │        │
│  │        │      │        │97年12月24日16│            │        │
│  │        │      │        │時10分許，陳瑞│            │        │
│  │        │      │        │騰為警查獲，扣│            │        │
│  │        │      │        │得海洛因1包（ │            │        │
│  │        │      │        │驗餘淨重0.3092│            │        │
│  │        │      │        │公克）        │            │        │
├─┼────┼───┼────┼───────┼──────┼────┤
│2 │子○○單│丁○○│98年1月 │丁○○以092140│彰化縣田中鎮│1次、   │
│  │獨販賣  │      │24日15  │2890手機連絡蕭│大社路216巷 │海洛因、│
│  │        │      │時許    │國男之不詳手機│186號子○○ │甲基安非│
│  │        │      │        │後，駕駛P5-793│住處內      │他命各1 │
│  │        │      │        │5號自小客車， │            │小包及摻│
│  │        │      │        │搭載丙○○、謝│            │有海洛因│
│  │        │      │        │添富前往右列地│            │之香菸一│
│  │        │      │        │點向子○○購買│            │根、    │
│  │        │      │        │。待購得毒品上│            │共2000元│
│  │        │      │        │車後，丙○○立│            │        │
│  │        │      │        │即點燃所購得摻│            │        │
│  │        │      │        │有海洛因之香菸│            │        │
│  │        │      │        │吸食，然車子行│            │        │
│  │        │      │        │進到巷口大社路│            │        │
│  │        │      │        │216巷100弄107 │            │        │
│  │        │      │        │號前時，被警攔│            │        │
│  │        │      │        │查，扣得甲基安│            │        │
│  │        │      │        │非他命1小包（ │            │        │
│  │        │      │        │驗餘淨重0.1134│            │        │
│  │        │      │        │公克）、海洛因│            │        │
│  │        │      │        │1小包（驗餘淨 │            │        │
│  │        │      │        │重0.1068公克  │            │        │
│  │        │      │        │）、吸食過且摻│            │        │
│  │        │      │        │有海洛因香菸一│            │        │
│  │        │      │        │根（海洛因驗餘│            │        │
│  │        │      │        │淨重0.126公克 │            │        │
│  │        │      │        │）等違禁物。  │            │        │
├─┼────┼───┼────┼───────┼──────┼────┤
│3 │癸○○單│子○○│98年1月 │子○○自行前往│彰化縣田中鎮│1次、   │
││獨販賣  │      │19日前幾│癸○○右列住處│中南路2段508│甲基安非│
│  │        │      │日內    │向癸○○購買，│巷8弄26號鄭 │他命、  │
│  │        │      │        │當場現金交易  │子江租屋處  │1000 元 │
├─┼────┼───┼────┼───────┼──────┼────┤
│3 │癸○○單│子○○│98年2月 │同上          │同上        │同上    │
││獨販賣  │      │8日前幾 │              │            │        │
│  │        │      │日內    │              │            │        │
├─┼────┼───┼────┼───────┼──────┼────┤
│3 │癸○○單│子○○│98年3月7│同上。子○○於│同上        │1次、   │
││獨販賣  │      │日前幾日│98年3月7日為警│            │甲基安非│
│  │        │      │內      │查獲時，扣得鄭│            │他命、  │
│  │        │      │        │子江所販賣之甲│            │3000元  │
│  │        │      │        │基安非他命2包 │            │        │
│  │        │      │        │（毛重共0.5公 │            │        │
│  │        │      │        │克）          │            │        │
├─┼────┼───┼────┼───────┼──────┼────┤
│4 │癸○○單│甲○○│97年12月│甲○○以098106│彰化縣田中鎮│1次、   │
││獨販賣  │      │24~28日 │6373手機聯絡鄭│中州路田中工│甲基安非│
│  │        │      │其中一日│子江0000000000│業區旁      │他命、  │
│  │        │      │        │、0000000000手│            │1000元  │
│  │        │      │        │機（SIM卡及空 │            │        │
│  │        │      │        │機均未能證明為│            │        │
│  │        │      │        │癸○○所有）後│            │        │
│  │        │      │        │，約定右列地點│            │        │
│  │        │      │        │交易          │            │        │
├─┼────┼───┼────┼───────┼──────┼────┤
│4 │癸○○單│甲○○│98年1月2│甲○○以096131│同上        │1次，   │
││獨販賣  │      │、4、5、│5414、00000000│            │甲基安非│
│  │        │      │7、8日其│73手機聯絡鄭子│            │他命、  │
│  │        │      │中一日  │江0000000000手│            │1000元  │
│  │        │      │        │機（SIM卡及空 │            │        │
│  │        │      │        │機均未能證明為│            │        │
│  │        │      │        │癸○○所有）後│            │        │
│  │        │      │        │，約定右列地點│            │        │
│  │        │      │        │交易          │            │        │
├─┼────┼───┼────┼───────┼──────┼────┤
│4 │癸○○單│甲○○│98年1 月│甲○○以098106│同上        │以1200元│
││獨販賣  │      │18日13時│6373手機，多次│            │之消費券│
│  │        │      │至19時許│聯絡癸○○0986│            │，向鄭子│
│  │        │      │許      │272924手機（  │            │江購買  │
│  │        │      │        │SIM卡及空機均 │            │1000元之│
│  │        │      │        │未能證明為鄭子│            │甲基安非│
│  │        │      │        │江所有）後，約│            │他命    │
│  │        │      │        │定右列地點交易│            │        │
├─┼────┼───┼────┼───────┼──────┼────┤
│5 │癸○○單│董彥良│97年12月│董彥良以091162│彰化縣田中鎮│1次、   │
││獨販賣  │（原名│27日19時│7572號手機聯絡│田中工業區附│甲基安非│
│  │        │：董事│許      │癸○○使用之  │近          │他命、  │
│  │        │益、現│        │0000000000號手│            │1000元  │
│  │        │改名: │        │機（SIM卡及空 │            │        │
│  │        │壬○○│        │機均未能證明為│            │        │
│  │        │）    │        │癸○○所有）後│            │        │
│  │        │      │        │，約定右列地點│            │        │
│  │        │      │        │見面          │            │        │
├─┼────┼───┼────┼───────┼──────┼────┤
│5 │癸○○單│董彥良│98年1月3│同上          │同上        │1次、   │
││獨販賣  │（原名│日19許  │              │            │甲基安非│
│  │        │：董事│        │              │            │他命、  │
│  │        │益、現│        │              │            │1000元  │
│  │        │改名: │        │              │            │        │
│  │        │壬○○│        │              │            │        │
│  │        │）    │        │              │            │        │
├─┼────┼───┼────┼───────┼──────┼────┤
│5 │癸○○、│董彥良│98年1月 │先以同上方法聯│彰化縣田中鎮│1次、   │
││子○○共│（原名│16日18時│絡後，癸○○要│內安國小    │甲基安非│
│  │同販賣（│：董事│許      │求董彥良直接撥│            │他命、  │
│  │（惟此次│益、現│        │打子○○使用之│            │1000元  │
│  │犯行蕭國│改名: │        │0000000000號聯│            │        │
│  │男未經起│壬○○│        │絡，由子○○騎│            │        │
│  │訴，僅鄭│）    │        │機車前往右述地│            │        │
│  │子江被起│      │        │點與董彥良現金│            │        │
│  │訴）。  │      │        │交易（惟此次犯│            │        │
│  │        │      │        │行子○○未經起│            │        │
│  │        │      │        │訴，僅癸○○被│            │        │
│  │        │      │        │起訴）。      │            │        │
├─┼────┼───┼────┼───────┼──────┼────┤
│6 │癸○○單│庚○○│98年1月 │庚○○以093074│彰化縣田中鎮│1次     │
│  │獨販賣  │（綽號│16日18  │3902號手機聯絡│內灣地區山  │甲基安非│
│  │        │「阿宏│時許    │癸○○使用之  │腳路某7-11便│他命、  │
│  │        │」）  │        │0000000000號手│利商店前    │1000元  │
│  │        │      │        │機（SIM卡及空 │            │        │
│  │        │      │        │機均未能證明為│            │        │
│  │        │      │        │癸○○所有），│            │        │
│  │        │      │        │庚○○分別在電│            │        │
│  │        │      │        │話中以「查普工│            │        │
│  │        │      │        │」及「1個」暗 │            │        │
│  │        │      │        │指欲向癸○○購│            │        │
│  │        │      │        │買甲基安非他命│            │        │
│  │        │      │        │、金額1000 元 │            │        │
│  │        │      │        │）後，約定右列│            │        │
│  │        │      │        │地點見面      │            │        │
├─┼────┼───┼────┼───────┼──────┼────┤
│7 │癸○○單│寅○○│98年1月 │寅○○自98年1 │彰化縣田中鎮│1次     │
│  │獨販賣  │（綽號│18日17  │月18日14時起，│中正路燦坤  │甲基安非│
│  │        │「振阿│時53分許│使用00-0000000│3C量販店附近│他命、  │
│  │        │」）  │        │、0000000000號│            │1000元  │
│  │        │      │        │手機聯絡癸○○│            │        │
│  │        │      │        │使用之00000000│            │        │
│  │        │      │        │56號手機（SIM │            │        │
│  │        │      │        │卡及空機均未能│            │        │
│  │        │      │        │證明為癸○○所│            │        │
│  │        │      │        │有），約定右列│            │        │
│  │        │      │        │地點，寅○○原│            │        │
│  │        │      │        │擬向癸○○購買│            │        │
│  │        │      │        │2000元之甲基安│            │        │
│  │        │      │        │非他命，後因現│            │        │
│  │        │      │        │金不足，而只向│            │        │
│  │        │      │        │癸○○購買1000│            │        │
│  │        │      │        │元之甲基安非他│            │        │
│  │        │      │        │命。          │            │        │
├─┼────┼───┼────┼───────┼──────┼────┤
│8 │癸○○單│辛○○│98年1月 │辛○○以095212│彰化縣田中鎮│1次、   │
││獨販賣  │      │12日16  │2031手機聯絡鄭│山腳路中南路│甲基安非│
│  │        │      │時許    │子江持用之0955│口7-11便利商│他命、  │
│  │        │      │        │459356號手機（│店前        │1000元  │
│  │        │      │        │SIM卡及空機均 │            │        │
│  │        │      │        │未能證明為鄭子│            │        │
│  │        │      │        │江所有），約定│            │        │
│  │        │      │        │右列地點見面，│            │        │
│  │        │      │        │以現金交易甲基│            │        │
│  │        │      │        │安非他命      │            │        │
├─┼────┼───┼────┼───────┼──────┼────┤
│8 │同上    │辛○○│98年1月 │同上          │彰化縣田中鎮│同上    │
││        │      │16日12  │              │某7-11旁釣蝦│        │
│  │        │      │時許    │              │場          │        │
├─┼────┼───┼────┼───────┼──────┼────┤
│8 │同上    │辛○○│98年1月 │同上          │上述釣蝦場旁│同上    │
││        │      │17 日15 │              │內灣快餐店前│        │
│  │        │      │時許    │              │            │        │
├─┼────┼───┼────┼───────┼──────┼────┤
│8 │同上    │辛○○│98年1月 │同上          │彰化縣田中鎮│同上    │
││        │      │18日19  │              │好彩頭汽車旅│        │
│  │        │      │時許    │              │館外        │        │
├─┼────┼───┼────┼───────┼──────┼────┤
│9 │癸○○  │乙○○│98年1月 │自98年1月19日 │1.交付甲基安│1次、   │
│  │單獨販  │      │19日17時│17時許，乙○○│非他命地點：│甲基安非│
│  │賣      │      │～19時許│以0000000000號│彰化縣田中鎮│他命、  │
│  │        │      │        │手機撥打癸○○│山腳路某家  │2200元  │
│  │        │      │        │之0000000000號│7-11 超商附 │        │
│  │        │      │        │電話（搭配不詳│近。        │        │
│  │        │      │        │人所有、序號不├──────┤        │
│  │        │      │        │詳手機）聯絡後│2.收取現金地│        │
│  │        │      │        │，相約右列地點│點：彰化縣田│        │
│  │        │      │        │1，見面交付甲 │中鎮安內釣蝦│        │
│  │        │      │        │基安非他命。沃│場附近。    │        │
│  │        │      │        │增亮於同日19時│            │        │
│  │        │      │        │許拿現金到右  │            │        │
│  │        │      │        │列地點2支付現 │            │        │
│  │        │      │        │金            │            │        │
├─┼────┼───┼────┼───────┼──────┼────┤
│10│癸○○與│戊○○│98年1月 │戊○○於98年1 │彰化縣田中鎮│本欲交易│
││子○○共│（綽號│16日19  │月16日18時39分│中州路「大  │甲基安非│
│  │同販賣甲│「大胖│時許    │、40分、49分多│新釣蝦場」前│他命1次 │
│  │基安非他│」）  │        │次以0000000000│            │、價金  │
│  │命予陳彬│      │        │號手機撥打鄭子│            │2000元，│
│  │瑋，未遂│      │        │江持用之095545│            │然因故未│
│  │        │      │        │9356號電話（  │            │遂      │
│  │        │      │        │SIM卡及搭配空 │            │        │
│  │        │      │        │機均未能證明為│            │        │
│  │        │      │        │癸○○或子○○│            │        │
│  │        │      │        │所有），18時49│            │        │
│  │        │      │        │分之電話由蕭國│            │        │
│  │        │      │        │男接聽，並向來│            │        │
│  │        │      │        │電之戊○○表示│            │        │
│  │        │      │        │：「有什麼事情│            │        │
│  │        │      │        │，他現在交待給│            │        │
│  │        │      │        │我」等語。陳彬│            │        │
│  │        │      │        │瑋即向子○○表│            │        │
│  │        │      │        │示「那啤酒拿2 │            │        │
│  │        │      │        │手給我，好嗎? │            │        │
│  │        │      │        │」等語，表示欲│            │        │
│  │        │      │        │向子○○及鄭子│            │        │
│  │        │      │        │江購買2000元之│            │        │
│  │        │      │        │甲基安非他命。│            │        │
│  │        │      │        │合意已成，陳彬│            │        │
│  │        │      │        │瑋於同日19時37│            │        │
│  │        │      │        │分打電話給鄭子│            │        │
│  │        │      │        │江上述電話催促│            │        │
│  │        │      │        │時，癸○○要陳│            │        │
│  │        │      │        │彬瑋直接找蕭國│            │        │
│  │        │      │        │男。戊○○如期│            │        │
│  │        │      │        │赴約後，見蕭國│            │        │
│  │        │      │        │男身邊有一群人│            │        │
│  │        │      │        │，懷疑是警察埋│            │        │
│  │        │      │        │伏，臨時放棄交│            │        │
│  │        │      │        │易，致未遂。  │            │        │
├─┼────┼───┼────┼───────┼──────┼────┤
│10│癸○○單│戊○○│98年1月 │戊○○以098717│彰化縣田中工│1次、   │
││獨販賣  │      │19日20  │8744號手機聯絡│業區附近    │甲基安非│
│  │        │      │時許    │癸○○持用之  │            │他命、  │
│  │        │      │        │0000000000號手│            │1000元  │
│  │        │      │        │機（SIM卡及空 │            │        │
│  │        │      │        │機均未能證明未│            │        │
│  │        │      │        │為癸○○所有）│            │        │
│  │        │      │        │，電話中戊○○│            │        │
│  │        │      │        │以「2瓶啤酒」 │            │        │
│  │        │      │        │暗指欲向癸○○│            │        │
│  │        │      │        │購買2000元之甲│            │        │
│  │        │      │        │基安非他命，約│            │        │
│  │        │      │        │定右列地點現金│            │        │
│  │        │      │        │交易，然到場後│            │        │
│  │        │      │        │戊○○發現僅有│            │        │
│  │        │      │        │1000元現金，所│            │        │
│  │        │      │        │以僅交易1000元│            │        │
│  │        │      │        │甲基安非他命。│            │        │
├─┼────┼───┼────┼───────┼──────┼────┤
│11│癸○○單│丁○○│98年1月 │丁○○以09214 │彰化縣田中鎮│1次、   │
│  │獨販賣  │（綽號│12日21時│02890號手機聯 │市區某處    │甲基安非│
│  │        │「阿忠│許      │絡癸○○持用之│            │他命、  │
│  │        │」）  │        │0000000000號手│            │1000元  │
│  │        │      │        │機（SIM卡及空 │            │        │
│  │        │      │        │機均未能證明是│            │        │
│  │        │      │        │癸○○所有）。│            │        │
│  │        │      │        │電話中丁○○以│            │        │
│  │        │      │        │「查普工」「一│            │        │
│  │        │      │        │個」暗指欲買甲│            │        │
│  │        │      │        │基安非他命，通│            │        │
│  │        │      │        │話畢，兩人即在│            │        │
│  │        │      │        │右列地點見面交│            │        │
│  │        │      │        │易。          │            │        │
└─┴────┴───┴────┴───────┴──────┴────┘
三、案經彰化縣警察局田中分局接獲線報，報請臺灣彰化地方法
    院檢察署檢察官指揮偵辦，並依法聲請對癸○○持用之0000
    000000、0000000000號行動電話實施通訊監察（本院98年度
    聲監字第9號、聲監續字第40號）後，循線查獲上情。另臺
    中市警察局第三分局於98年3月31日18時55分許，持臺灣臺
    中地方法院核發之搜索票，至癸○○與其女友溫佳閑同居之
    臺中市○○區○○里○○○路24號4樓之2(403室)執行搜索
    ，當場扣得癸○○所有供販賣毒品所用藥鏟5支、糖粉2小包
    (含袋重9.67公克)、分裝袋6包(共407只)、磅秤1台及黑色
    小皮包1個。
四、案經彰化縣警察局田中分局報請臺灣彰化地方法院檢察署檢
    察官偵查起訴。
    理  由
壹、證據能力部分：
一、按被告以外之人於偵查中向檢察官所為之陳述，除顯有不可
    信之情況者外，得為證據，刑事訴訟法第159 條第1 項、第
    159 條之1 第2 項分別定有明文。刑事訴訟法第159 條之1
    第2 項立法意旨，係因檢察官依法有訊問被告、證人及鑑定
    人之權，證人、鑑定人並須依法「具結」，且檢察官向被告
    以外之人所取得之陳述，原則上均能遵守法律規定，不致違
    法取供，其可信性極高，為兼顧理論與實務，因而規定除顯
    有不可信之情況者外，得為證據（最高法院95年度臺上字第
    3697號判決意旨參照）。本件證人己○○、乙○○、甲○○
     、壬○○、庚○○、寅○○、辛○○、戊○○、丁○○等
    人於接受檢察官訊問時所為之證述及陳述，均經具結作證，
    無證據顯示證人於偵訊時所為之證述係出於非任意性或有何
    顯不可信之情況，又於本院審理時復傳訊其到庭應訊具結作
    證在卷，並賦予被告二人及其辯護人對質詰問之機會，審酌
    上開證據資料製作時之情況，查無有何顯不可信及違法不當
    之瑕疵，認為以之作為證據應屬適當，揆諸前開規定，上述
    證人於檢察官偵訊時之證述應認具有證據能力。
二、再按當事人、代理人或辯護人於法院調查證據時，知有第
    159條第1項不得為證據之情形，而未於言詞辯論終結前聲明
    異議者，視為有前項之同意，刑事訴訟法第159條之5第2項
    定有明文，乃係基於證據資料愈豐富，愈有助於真實發現之
    理念，酌採當事人進行主義之證據處分權原則，並強化言詞
    辯論主義，透過當事人等到庭所為之法庭活動，在使訴訟程
    序順暢進行之要求下，承認傳聞證據於一定條件內，得具證
    據適格。此種「擬制同意」，因與同條第一項之明示同意有
    別，實務上常見當事人等係以「無異議」或「沒有意見」表
    示之，斯時倘該證據資料之性質，已經辯護人閱卷而知悉，
    或自起訴書、原審判決書之記載而了解，或偵、審中經檢察
    官、審判長、受命法官、受託法官告知，或被告逕為認罪答
    辯或有類似之作為、情況，即可認該相關人員於調查證據之
    時，知情而合於擬制同意之要件（最高法院96年度臺上字第
    4174號判決意旨參見）。經查，檢察官、被告、指定辯護人
    於本院準備程序及審判期日中均未對本院下述所引用之其餘
    證據表示意見，且迄至言詞辯論終結前亦未聲明異議，本院
    審酌上開證據資料製作時之情況，尚無違法不當及證明力明
    顯過低之瑕疵，亦認為以之作為證據應屬適當，揆諸前開規
    定，認後述所引用證據之證據能力均無疑義。
貳、認定犯罪事實所憑之證據及理由：
一、訊據癸○○承認上述【附表1】編號1、3、4、
    5、6、7、8、10、11犯行。但否認上述
    【附表1】編號9犯行，辯稱：我只有免費轉讓甲基安非他命
    給乙○○云云。另訊據子○○，矢口否認上述【附表1】編
    號2、10犯行，辯稱：我是免費讓丁○○施用一點甲基安
    非他命，沒有販賣海洛因，也沒有給他摻有海洛因的香菸一
    根，是他自己拿取的云云；98年1月16日我雖然與戊○○通
    電話，但我後來也沒有前往約定之田中鎮大新釣蝦場交易云
    云。
二、【附表1】編號1、己○○購毒部分：
  (一)證人己○○於審理中結證稱：「（97年10月到12月間是否施
    用毒品？）有，施用海洛因。（你的毒品來源？）向江仔買
    的。」「向癸○○買的。」「（97年12月24日下午4時，你
    被查獲海洛因一包及驗尿呈嗎啡陽性反應，這件事情是否還
    有印象？提示98年訴字第414號判決並告以要旨）有。（這
    包海洛因的來源？）向江仔拿的。（你在何時買的？）在23
    日買的，時間忘記了。（如何購買？）我打電話給江仔，約
    他在燦坤3Ｃ量販店碰面，他賣給我1000元海洛因一包。我
    買回家之後隔天有施用。」等語（99年1月28日審理筆錄第
    26-29頁），並於檢察官偵訊中結證：向癸○○購買毒品之
    地點是田中鎮○○路燦坤3C附近等語（98年度偵字第3664號
    卷第64頁）。
  (二)證人己○○於97年12月24日16時10分許，在彰化縣田中鎮○○里○○路○段94巷149弄路口為警查獲，並扣得第一級毒品
    海洛因1包（驗餘淨重0.3092公克），且經警採集其尿液送
    驗，結果呈「嗎啡」陽性反應，業經本院98年度訴字第414
    號判決，有該判決書列印附卷可證，證人己○○證稱該包海
    洛因來源是被告癸○○，且經被告癸○○自白不諱，與上述
    查獲經過相吻合。
  (三)癸○○【附表1】編號1犯行，已可確定。
三、【附表1】編號2、丁○○購毒部分：
  (一)98年1月24日15時50分許，證人丁○○駕駛P5-7395號自小客
    車，搭載丙○○、丑○○二人，行經彰化縣田中鎮○○里○○路○段216巷100弄107號前，為警查獲，並在車內當場扣得
    甲基安非他命1小包（驗餘淨重0.1134公克、有憲兵司令部
    刑事鑑識中心98.9.25憲直刑鑑字第0980001682號鑑定書可
    證，本院卷一第288頁）、海洛因1小包（驗餘淨重0.1068
    公克，有行政院草屯療養院98.2.10草療鑑字第0980200118
    號鑑定函，本院卷一第296頁）、已吸食過且摻有海洛因香
    菸一根（海洛因驗餘淨重0.126公克，經署立草屯療養院鑑
    定無誤）等違禁物。而證人丁○○當日（98年1月24日）19
    時20分經採尿，驗尿結果呈現「甲基安非他命」陽性反應（
    98年度毒偵字第285號卷第28、58頁，已附本院卷一第283頁
    ），經本院98年度毒聲字第89號裁定觀察勒戒；同行之丑○○經採尿檢驗亦呈現「甲基安非他命」反應，故經本院98
    年度毒聲字第88號刑事裁定觀察勒戒；丙○○則經採尿呈現
    一、二級毒品代謝物之陽性反應，故丙○○經本院98年度訴
    字第1227號刑事判決，施用一、二級毒品故判處有期徒刑9
    月、4月，定應執行刑11月（以上裁判書均見本院卷一第297
    頁以下）。
  (二)關於上述違禁物來源，證人丁○○於98年1月24日18時在警
    局第一份筆錄中，即已供稱是向綽號「二哥」購買（筆錄已
    影印附本院卷一第257頁）。證人丁○○另於本院審理中結
    證稱：「（98年1月24日下午3時整你行經田中鎮○○路216
    巷100弄107號前被盤查時，並扣得海洛因及甲基安非他命各
    一小包及你車上含有海洛因之香煙一根，是否如此？）是的
    。（上述毒品何來？）我向『二哥』買的。我在派出所製作
    筆錄時，警員讓我指認，我才知道他是子○○。（你如何向
    他買？）我打電話給他，但他的電話號碼我忘記了。（你先
    前在98年5月6日檢察官偵訊筆錄說你開車經過田中，有人說
    大社路有人在賣，你趕快去買?）那時候有人教我這樣說，
    但是事實上我是用0000000000號手機打給對方，對方號碼我
    忘記了。」「我有進入他家鐵門裡面交易毒品，但是一出來
    他家就被抓到。我買一包海洛因、一包甲基安非他命，香煙
    是他送我的，一共2000元。」「子○○賣給我海洛因及甲基
    安非他命各1000元，子○○再送給我含有海洛因的香菸一根
    。那次買的海洛因及安非他命都還沒有使用過。香煙被丙○○吸用了，但是他不承認。」等語（本院99年3月16日審理
    筆錄第4-7頁），佐以查獲地點「田中鎮○○路○段216巷100
    弄107號」，確實與被告子○○「田中鎮○○路○段216 巷
    186號」相距不遠，證人丁○○證稱剛從子○○家中購毒出
    來就被查獲乙節，確實有據。雖然當時在車上未及施用該二
    包毒品，但警方查緝時，一根香菸已經被點燃吸食一部份，
    剩下部份並經採集送驗。依照採證照片所示，該根香菸仍有
    相當長度，並非只剩濾嘴而已（照片見本院卷一第285頁）
    。應係證人丁○○剛拿香菸上車就被丙○○拿去點燃吸食，
    然走到巷口不遠就被警方攔下，以致留下相當長度未吸食，
    且同行的丙○○經驗尿有海洛因代謝物陽性反應，與該根香
    菸之檢驗報告相符。
  (三)被告子○○矢口否認98年1月24日販賣毒品給證人丁○○，
    辯稱：證人丁○○去我家，他問我有沒有毒品可以施用，我
    只有送他安非他命施用沒有拿錢，香煙是他自己拿去的，我
    不知道裡面有海洛因。我也沒有賣給他海洛因，我不曾賣過
    海洛因，我與他也沒有海洛因的往來云云（98年3月16日審
    理筆錄第7頁）乃屬卸責之詞，辯解不足採信，故子○○【
    附表1】編號2之98年1月24日販賣一、二級毒品之犯行，事
    證明確，犯行已可認定。
四、【附表1】編號3、子○○購毒部分：
  (一)證人（被告）子○○於審理中結證稱：「（98年1月到4月間
    你的毒品來源是誰？）我的甲基安非他命只有向癸○○拿..
    」「（你在98年1月19日被抓到時驗尿呈現安非他命陽性反
    應，你在何時購買的甲基安非他命？）..甲基安非他命我買
    回來又沒有馬上施用。應該是在前幾天購買的，那天購買的
    金額可能是1000元。」「（你在98年2月9日前幾天向癸○○
    購買嗎？）..當天驗尿呈現甲基安非他命陽性反應確實是因
    為癸○○賣給我的毒品所致。我向他購買甲基安非他命最少
    是1000元。」「（98年3月7日你又被查獲甲基安非他命及海
    洛因兩包，其毒品的來源是誰？）安非他命來源是之前向癸○○購買的。」「（你說98年3月7日是之前購買的，你可以
    肯定是很久以前購買的嗎？）我不能肯定是多久之前買的，
    我只記得我總共向癸○○買過三次甲基安非他命，印象中也
    有買過3000元的。」「（你向癸○○聯絡買毒品的方式為何
    ？）我去找癸○○，他當時住在田中。」等語（見99年3 月
    16日審理筆錄第8-11頁）。
  (二)上述事實除經被告癸○○於審理中自白外，另經核對本院98
    年度毒聲字第105號對子○○之觀察勒戒裁定，證人子○○
    確實曾被查獲98年1月19日、98年2月8日、98年3月7日三度
    施用甲基安非他命，三度採尿呈現安非他命、甲基安非他命
    陽性反應，並於98年3月7日查獲持有甲基安非他命2包（毛
    重共0.5公克）、安非他命吸食器等工具。證人子○○證稱
    三度向癸○○購買甲基安非他命，價金各1000、1000、3000
    元等情，有上開扣案證物及驗尿報告可證，另經比對癸○○
    持用之0000000000、0000000000等門號，與子○○00
    000000 00、0000000000、0000000000確實自98年1月11日至
    98年3月26日密集通聯，二人確實熟識，子○○審理中證詞
    應堪採信。
  (三)癸○○【附表1】編號1犯行已可確定。
五、【附表1】編號4、甲○○購毒部分：
  (一)證人甲○○於審理中結證稱：「（對於98年1月18日電話譯
    文所述，有何意見？提示並告以要旨）我確實有拿消費券
    1200元要向癸○○換一包毒品甲基安非他命。」「（你之前
    說你在1月18日之前向癸○○每一週買一次或每兩週買一次
    ，是否如此？）是的。（在97年12月24日、25日、26日、27
    日、28日連續五天你與癸○○都有聯繫，另一次是1月2日、
    4日、5日、7日、8日與癸○○有聯繫，這是否也是毒品交易
    ？提示通聯譯文並告以要旨）是的。但是不是每天都買。其
    他的電話應該是聊天。有時候一個禮拜買兩次，有時候買一
    次。我不是每天買。12月底的5天中至少有交易一次，是購
    買甲基安非他命一包、1000。一月初那5天應該也是只有拿
    一次，也是1000元的甲基安非他命。」等語（審理筆錄第8-
    10頁）。
  (二)另參照經通訊監察譯文，及調閱通聯記錄：
┌─────┬─────────────────────┐
│          │申請人：鄭文生（本院卷一第203頁），被告鄭 │
│0000000000│子江自白使用，98年1月12日至98年3月9日經本 │
│          │院98聲監字第9號、聲監續字第40號監聽。通聯 │
│          │記錄於本院卷一第43-63頁。                 │
├─────┼─────────────────────┤
│0000000000│申請人：許昭文（本院卷一第202頁），被告鄭 │
│          │子江自白使用，監聽時間同上。通聯記錄於本院│
│          │卷一第13-40頁。                           │
└─────┴─────────────────────┘
    其中甲○○部分如下：
┌────────────────────┬──────────┬──┬────────────────┐
│對話者                                  │ 始話日期  時間     │秒數│癸○○通聯基地台位置            │
├────────────────────┼──────────┼──┼────────────────┤
│0000000000癸○○←受話←0000000000甲○○│0000-00-00 00:29:08 │  17│彰化縣田中鎮○○路81號          │
│0000000000癸○○→發話→0000000000甲○○│0000-00-00 00:42:19 │  33│彰化縣田中鎮○○路81號          │
│0000000000癸○○→發話→0000000000甲○○│0000-00-00 00:45:29 │  33│彰化縣田中鎮○○路81號          │
│0000000000癸○○←受話←0000000000甲○○│0000-00-00 00:48:07 │  25│彰化縣田中鎮○○路81號          │
│0000000000癸○○←受話←0000000000甲○○│0000-00-00 00:50:34 │  18│彰化縣田中鎮○○路81號          │
├────────────────────┼──────────┼──┼────────────────┤
│0000000000癸○○←受話←0000000000甲○○│0000-00-00 00:31:50 │  3 │彰化縣員林鎮○○路500號         │
│0000000000癸○○→發話→0000000000甲○○│0000-00-00 00:32:27 │  37│彰化縣員林鎮○○路500號         │
│0000000000癸○○→發話→0000000000甲○○│0000-00-00 00:45:00 │  50│彰化縣社頭鄉○○路○段26-7號    │
│0000000000癸○○←受話←0000000000甲○○│0000-00-00 00:13:54 │  24│彰化縣田中鎮○○路81號          │
│                                        ├──────────┴──┤                                │
│000000000癸○○→發話→000000000甲○○  │2008/12/25  23:15:23      │彰化縣溪州鄉○○村○○路○段5號 │
│                                        │            23:15:35      │彰化縣溪州鄉○○村○○路○段5號 │
├────────────────────┼──────────┬──┼────────────────┤
│0000000000癸○○→發話→0000000000甲○○│0000-00-00 00:16:09 │  56│彰化縣田中鎮○○路81號          │
├────────────────────┼──────────┼──┼────────────────┤
│0000000000癸○○←受話←0000000000甲○○│0000-00-00 00:47:26 │  4 │彰化縣田中鎮○○路81號          │
│0000000000癸○○→發話→0000000000甲○○│0000-00-00 00:51:45 │  14│彰化縣田中鎮○○路81號          │
│0000000000癸○○→發話→0000000000甲○○│0000-00-00 00:52:33 │  24│彰化縣田中鎮○○路81號          │
│0000000000癸○○→發話→0000000000甲○○│0000-00-00 00:53:45 │  73│彰化縣田中鎮○○路81號          │
│0000000000癸○○←受話←0000000000甲○○│0000-00-00 00:08:42 │  16│彰化縣田中鎮○○路81號          │
│0000000000癸○○→發話→0000000000甲○○│0000-00-00 00:18:42 │  29│彰化縣田中鎮○○路81號          │
│0000000000癸○○←受話←0000000000甲○○│0000-00-00 00:32:20 │  39│彰化縣田中鎮○○路81號          │
│0000000000癸○○→發話→0000000000甲○○│0000-00-00 00:11:47 │  50│彰化縣田中鎮○○路48號          │
│0000000000癸○○←受話←0000000000甲○○│0000-00-00 00:42:48 │  27│彰化縣溪州鄉○○村○○路○段5號 │
│0000000000癸○○←受話←0000000000甲○○│0000-00-00 00:30:28 │  57│彰化縣田中鎮○○路81號          │
│0000000000癸○○→發話→0000000000甲○○│0000-00-00 00:36:26 │  62│彰化縣田中鎮○○路81號          │
│0000000000癸○○←受話←0000000000甲○○│0000-00-00 00:53:09 │  25│彰化縣田中鎮○○路81號          │
├────────────────────┼──────────┼──┼────────────────┤
│0000000000癸○○←受話←0000000000甲○○│0000-00-00 00:54:52 │  77│彰化縣田中鎮○○路81號          │
├────────────────────┼──────────┼──┼────────────────┤
│0000000000癸○○←受話←0000000000甲○○│0000-00-00 00:24:06 │  45│彰化縣田中鎮○○路○段277號     │
├────────────────────┼──────────┼──┼────────────────┤
│0000000000癸○○←受話←0000000000甲○○│0000-00-00 00:58:12 │  8 │彰化縣二水鄉○○段232地號       │
│0000000000癸○○→發話→0000000000甲○○│0000-00-00 00:58:46 │  89│彰化縣二水鄉○○路○段451號     │
│0000000000癸○○←受話←0000000000甲○○│0000-00-00 00:50:15 │  61│彰化縣田中鎮○○路81號          │
│0000000000癸○○←受話←0000000000甲○○│0000-00-00 00:12:59 │  33│彰化縣田中鎮○○路81號          │
│0000000000癸○○←受話←0000000000甲○○│0000-00-00 00:18:56 │  25│彰化縣田中鎮○○路81號          │
├────────────────────┼──────────┼──┼────────────────┤
│0000000000癸○○→發話→0000000000甲○○│0000-00-00 00:59:50 │  50│彰化縣田中鎮○○路○段277號     │
│0000000000癸○○←受話←0000000000甲○○│0000-00-00 00:56:30 │  14│彰化縣田中鎮○○路○段277號     │
│0000000000癸○○←受話←0000000000甲○○│0000-00-00 00:17:41 │  47│彰化縣田中鎮○○路○段277號     │
│0000000000癸○○←受話←0000000000甲○○│0000-00-00 00:26:32 │  11│彰化縣田中鎮○○路○段277號     │
│0000000000癸○○→發話→0000000000甲○○│0000-00-00 00:05:41 │  19│彰化縣田中鎮○○路○段277號     │
├────────────────────┼──────────┼──┼────────────────┤
│0000000000癸○○←受話←0000000000甲○○│0000-00-00 00:41:04 │  17│                                │
│轉接0000000000                          │                    │    │                                │
│0000000000癸○○←受話←0000000000甲○○│0000-00-00 00:41:41 │  20│                                │
│轉接0000000000                          │                    │    │                                │
│0000000000癸○○←受話←0000000000甲○○│0000-00-00 00:00:16 │  17│                                │
│轉接0000000000                          │                    │    │                                │
│0000000000癸○○←受話←0000000000甲○○│0000-00-00 00:41:13 │  17│                                │
│轉接0000000000                          │                    │    │                                │
├────────────────────┼──────────┴──┼────────────────┤
│000000000甲○○→發話→000000000癸○○  │2009/1/8        03:05:31  │彰化縣田中鎮○○街150巷8號      │
│                                        │                03:05:38  │彰化縣田中鎮○○段78地號        │
├────────────────────┼──────────┬──┼────────────────┤
│0000000000癸○○←受話←0000000000甲○○│0000-00-00 00:33:00 │  51│彰化縣田中鎮○○路○段277號     │
├────────────────────┼──────────┴──┼────────────────┤
│000000000癸○○→發話→000000000甲○○  │2009/1/18       13:33:27  │彰化縣田中鎮○○段78地號        │
│                                        │                13:35:19  │彰化縣田中鎮○○段78地號        │
│鄭：喂                                  │                          │                                │
│宋：還在睡覺，起來沒                    │                          │                                │
│鄭：還沒                                │                          │                                │
│宋：消費卷你要收嗎？                    │                          │                                │
│鄭：消費卷換3啦                         │                          │                                │
│宋：什麼換3？                           │                          │                                │
│鄭：消費卷不是3.6，換3啦                │                          │                                │
│宋：是什麼意思我聽不懂，你如果要收起來啦│                          │                                │
│鄭：好啦，如果我要收再打電話給你        │                          │                                │
│宋：喔，我仔趕ㄋ，要多久？              │                          │                                │
│鄭：不一定                              │                          │                                │
│宋：你如果沒打就是不收喔                │                          │                                │
│鄭：是阿。                              │                          │                                │
│宋：不要啦，收一張啦                    │                          │                                │
│鄭：沒辦法啦，現金比較好                │                          │                                │
│（ 98年度偵字第3664號卷第14頁）         │                          │                                │
│                                        │                          │                                │
│000000000癸○○→發話→000000000甲○○  │2009/1/18       14:30:20  │彰化縣田中鎮○○段78地號        │
│                                        │                14:32:35  │彰化縣田中鎮○○段78地號        │
│鄭：喂                                  │                          │                                │
│宋：喂                                  │                          │                                │
│鄭：消費卷我有問了，36變3啦             │                          │                                │
│宋：我現在只剩下2張                     │                          │                                │
│鄭：我ㄋ                                │                          │                                │
│宋：你再讓我欠一陣子                    │                          │                                │
│鄭：過年前有辦法嗎                      │                          │                                │
│宋：我真的很怕警察來ㄋ                  │                          │                                │
│鄭：你要換可以多一點                    │                          │                                │
│宋：我也是一樣一張                      │                          │                                │
│鄭：沒有，有比較低，1200你給我變1000啦  │                          │                                │
│宋：這樣重量就比較輕                    │                          │                                │
│鄭：不會啦                              │                          │                                │
│宋：在哪裡                              │                          │                                │
│鄭：我等一下打電話給你                  │                          │                                │
│（ 98年度偵字第3664號卷第14頁）         │                          │                                │
│000000000甲○○→發話→000000000癸○○  │2009/1/18       15:49:18  │彰化縣田中鎮○○段78地號        │
│                                        │                15:49:52  │彰化縣田中鎮○○街150巷8號      │
│鄭：喂                                  │                          │                                │
│宋：怎麼等那麼久                        │                          │                                │
│鄭：我又沒回去，什麼等那麼久，講什麼瘋話│                          │                                │
│    。我等會在回去啦，你馬幫幫忙。      │                          │                                │
│宋：我先過去跟你拿啦(經研判指買毒品)    │                          │                                │
│鄭：等我打電話給你，傍晚啦!             │                          │                                │
│宋：要那麼久哦                          │                          │                                │
│（本院卷二第122頁）                     │                          │                                │
│                                        │                          │                                │
│000000000甲○○→發話→000000000癸○○  │2009/1/18       18:16:07  │彰化縣田中鎮○○路245號(F)      │
│                                        │                18:16:31  │彰化縣田中鎮○○路245號(F)      │
│鄭：喂                                  │                          │                                │
│宋：還沒哦，我等一下，要去社頭          │                          │                                │
│鄭：你去社頭，回田中再打電話給我        │                          │                                │
│宋：好啦                                │                          │                                │
│（本院卷二第122頁）                     │                          │                                │
│                                        │                          │                                │
│000000000甲○○→發話→000000000癸○○  │2009/1/18       18:57:57  │彰化縣田中鎮○路里○○路8號七樓 │
│（未接聽，本院卷二第122頁）             │                18:58:32  │彰化縣田中鎮○○段78地號(F)     │
│                                        │                          │                                │
│000000000甲○○→發話→000000000癸○○  │2009/1/18       19:15:32  │彰化縣田中鎮○○路245號(F)      │
│                                        │                19:15:44  │彰化縣田中鎮○路里○○路8號七樓 │
│鄭：喂，等紅綠燈啦                      │                          │                                │
│宋：你每次也在等紅綠燈                  │                          │                                │
│鄭：78啦                                │                          │                                │
│（本院卷二第122頁）                     │                          │                                │
│                                        │                          │                                │
│000000000癸○○→發話→000000000甲○○  │2009/1/18       19:23:25  │彰化縣田中鎮○路里○鄰○○路81號 │
│                                        │                19:23:42  │彰化縣田中鎮○路里○鄰○○路81號 │
│宋：喂，你等一下拿給我啦                │                          │                                │
│鄭：你人在哪                            │                          │                                │
│宋：等紅燈啦                            │                          │                                │
│鄭：快來啦                              │                          │                                │
│（本院卷二第122頁）                     │                          │                                │
└────────────────────┴─────────────┴────────────────┘
  (三)參照上述98年1月18日譯文中，被告癸○○與證人甲○○通
    話之熟悉程度，完全不必經過自我介紹，只要說面額消費卷
    1200元，被告癸○○即應答折價為1000元。甲○○即質疑「
    這樣重量就比較輕」，可知雙方談論的確實是毒品交易，且
    雙方之間先前就有交易經驗。而97年12月底有通聯記錄，當
    時尚未開始監聽錄音，但以通聯密集程度，證人甲○○確認
    97年12月底有一次甲基安非他命1000元交易、98年1月初有
    一次甲基安非他命1000元交易。再核對證人甲○○於98年2
    月25日檢察官偵訊中結證（98年度偵字第3664號卷第60頁）
    ：「（從去年12月開始向癸○○購買安非他命？）是，約2
    個星期向他購買1次，每次購買金額1至2千元，每次均為1小
    包，地點大部份都是在田中鎮○○路田中工業區旁。」「我
    並沒有固定2個禮拜跟癸○○購買安非他命，有時工作比較
    累，一個禮拜跟他購買1次也是有的。」等語前後一致。此
    三次甲基安非他命交易之事實，亦為被告癸○○所自白承認
    ，故此部分，被告癸○○之【附表1】編號4犯行，事
    證明確，可以確認。
六、【附表1】編號5、董彥良（原名：董事益、現改名：壬○○
    ）購毒部分：
  (一)經監聽及調閱通聯，有譯文及通聯如下：
┌───────────────────┬───────────┬────────┐
│對話者                                │ 始話日期    時間     │癸○○通聯基地台│
│                                      │                      │位置            │
├───────────────────┼───────────┼────────┤
│000000000董彥良→發話→000000000癸○○│ 2008/12/26  18:34:23 │彰化縣田中鎮西路│
│                                      │             18:35:27 │里5鄰建國路81號 │
│000000000董彥良→發話→000000000癸○○│ 2008/12/26  18:47:12 │彰化縣田中鎮西路│
│                                      │             18:47:53 │里5鄰建國路81號 │
├───────────────────┼───────────┼────────┤
│000000000董彥良→發話→000000000癸○○│ 2008/12/27  19:33:29 │彰化縣田中鎮西路│
│                                      │             19:34:34 │里5鄰建國路81號 │
│000000000董彥良→發話→000000000癸○○│ 2008/12/27  19:43:42 │彰化縣田中鎮西路│
│                                      │             19:44:28 │里5鄰建國路81號 │
├───────────────────┼───────────┼────────┤
│000000000董彥良→發話→000000000癸○○│ 2009/1/3    19:35:22 │彰化縣田中鎮新生│
│                                      │             19:35:24 │街150巷8號      │
│000000000董彥良→發話→000000000癸○○│ 2009/1/3    19:35:39 │彰化縣田中鎮新生│
│                                      │             19:35:49 │街150巷8號      │
│000000000董彥良→發話→000000000癸○○│ 2009/1/3    19:37:22 │彰化縣田中鎮新生│
│                                      │             19:38:38 │街150巷8號      │
│000000000董彥良→發話→000000000癸○○│ 2009/1/3    19:46:34 │彰化縣田中鎮中新│
│                                      │             19:46:35 │段78地號        │
│000000000董彥良→發話→000000000癸○○│ 2009/1/3    19:47:03 │彰化縣田中鎮中新│
│                                      │             19:47:04 │段78地號        │
│000000000董彥良→發話→000000000癸○○│ 2009/1/3    19:47:25 │彰化縣田中鎮中新│
│                                      │             19:47:36 │段78地號        │
├───────────────────┼───────────┼────────┤
│000000000董彥良→發話→000000000癸○○│ 2009/1/16   17:43:02 │彰化縣田中鎮新生│
│                                      │             17:44:05 │街150巷8號      │
│鄭：喂                                │                      │彰化縣田中鎮中新│
│董：你現在人有空嗎？                  │                      │段78地號        │
│鄭：你是誰啊？                        │                      │                │
│董：我『益仔』                        │                      │                │
│鄭：喔，那你到東閔路薑母鴨這邊好嗎？  │                      │                │
│董：要去那裡喔！                      │                      │                │
│鄭：是啊！因為我現在人在山上          │                      │                │
│董：山上喔                            │                      │                │
│鄭：因為現在這時間要出門              │                      │                │
│董：沒有東閔路再過去一點，不要在那邊  │                      │                │
│鄭：不然國小好嗎                      │                      │                │
│董：哪一個國小？                      │                      │                │
│鄭：東閔路過來一點有一個國小          │                      │                │
│董：東閔路過來有一個國小在哪裡？      │                      │                │
│鄭：內安國小ㄚ                        │                      │                │
│董：啊！好ㄚ                          │                      │                │
│鄭：好嗎？                            │                      │                │
│董：好！我現在過去，你多久會到？      │                      │                │
│鄭：一會兒，你人到我就到了            │                      │                │
│董：好。                              │                      │                │
│（98年度偵字第4968號卷第92頁背面）    │                      │                │
│000000000董彥良→發話→000000000癸○○│ 2009/1/16   17:57:56 │彰化縣田中鎮中新│
│                                      │             17:58:04 │段78地號        │
│000000000癸○○→發話→000000000董彥良│ 2009/1/16   18:04:46 │彰化縣田中鎮中新│
│鄭：喂。                              │             18:05:38 │段78地號        │
│董：是，怎麼樣                        │                      │                │
│鄭：我拜託一個老兄騎摩托車            │                      │                │
│董：喔                                │                      │                │
│鄭：你打他的電話0000000000            │                      │                │
│董：好。                              │                      │                │
│（98年度偵字第4968號卷第第92頁背面）  │                      │                │
│                                      │                      │                │
│                                      │                      │                │
│000000000子○○→發話→000000000癸○○│ 2009/1/16   18:13:15 │彰化縣田中鎮中新│
│                                      │             18:13:46 │段78地號        │
└───────────────────┴───────────┴────────┘
  (二)證人壬○○（原名：董彥良、董事益）於本院審理中結證稱
    ：「（對於98年1月16日電話譯文，有何意見？提示並告以
    要旨）有這件事情。我打電話要向癸○○購買安非他命。我
    們約在內安國小旁，但是癸○○沒有來。癸○○叫我打老兄
    的電話，老兄有來，他賣給我甲基安非他命一包，金額1000
    元。（你說的老兄是誰？）我不認識他，而且當天很晚了。
    內安國小旁路上沒有路燈。我只認識癸○○而已，拿甲基安
    非他命那個人我不認識，他當時還戴著安全帽，我拿了毒品
    就走了，我們也沒有說話。（老兄是否就是在庭的被告子○○？）我不認識，我對在庭被告子○○沒有印象。（有沒有
    可能在1月16日出來交易毒品的人是癸○○？）我確定不是
    癸○○，但是那個人是誰我不認識。」等語（99年1月28日
    審理筆錄第16-18頁）。證人壬○○雖不能直接指認出來交
    付毒品的人是被告子○○，然當日18時4分譯文中，癸○○
    已說明是委託「老兄、0000000000」號之人出去交付。而「
    老兄」即為被告子○○之綽號（此為被告子○○於本院審理
    中承認無訛），而0000000000申登人為陳志沛（98年度偵
    字第3737號卷第92頁），即本院98年訴字第1391號判決中向
    被告子○○購毒之下游，該SIM卡來源顯然與被告子○○密
    切相關。被告子○○雖於審理中否認當日18時許出面交付毒
    品（見99年3月16日審理筆錄第17頁），但上述【附表1】編
    號10同日19時許在田中鎮大新釣蝦場前、持用0000000000
    號手機之人，經證人戊○○到庭指認該人就是被告子○○，
    故而可以認定一小時前持用同樣0000000000號手機出面交付
    毒品之人，亦係被告子○○無誤。此部分被告子○○雖未經
    起訴，起訴書僅起訴被告癸○○一人，但販毒行為有無共犯
    仍為應職權調查釐清事項，故應認定如上。
  (三)證人壬○○於本院審理中另結證稱：「（另外向癸○○購買
    兩次各1000元的甲基安非他命，其情形？）這是在此之前有
    一次或是兩次毒品交易。我也是打電話給癸○○，他本人出
    來交付甲基安非他命，我拿錢給他我就騎乘機車走了，癸○○都是開廂型車比較多。（你是否會打電話催促他？）如果
    我等比較久的時候我會打，我印象中我與他交易毒品都會打
    電話催他。我都晚上交易比較多，因為我白天有上班，我都
    五、六點下班後才與他交易毒品。（對於經本院比對你與癸○○97年12月26日、27日、98年1月3日這三天的通聯，都是
    傍晚六、七點與被告電話通聯，是否這個時間交易毒品？提
    示並告以要旨）是的。我應該不至於連續兩天買毒品，應該
    是12月26日沒有買到毒品，隔天12月27日再打電話聯絡。1
    月3日我連續打了六通也是這個情形。我也是各買1000元安
    非他命，地點是田中工業區附近。」等語（99年1月28日審
    理筆錄第16-18頁），核與其先前偵訊筆錄中結證內容，前
    後一致。
  (四)證人董彥良所證述97年12月27日、98年1月3日、98年1月16
    日三次向購買甲基安非他命，業經被告癸○○於偵審中自白
    不諱，故【附表1】編號5犯行，亦可確定。
七、【附表1】編號6、庚○○購毒部分：
  (一)經監聽及調閱通聯，有譯文及通聯如下：
┌────────────────────┬──────────┬──────┐
│對話者                                  │ 始話日期    時間   │癸○○通聯基│
│                                        │                    │地台位置    │
├────────────────────┼──────────┼──────┤
│000000000庚○○→發話→000000000癸○○  │2009/1/16 17:37:53  │彰化縣田中鎮│
│                                        │          17:39:02  │新生街150巷 │
│鄭：喂                                  │                    │8號         │
│陳：空董，我阿強，要找你，你等一下      │                    │彰化縣田中鎮│
│鄭：一樣                                │                    │中新段78地號│
│陳：一樣，好                            │                    │            │
│鄭：你說什麼人？                        │                    │            │
│陳：我阿強，阿強這邊，我阿宏啦          │                    │            │
│鄭：喔！二水阿強喔                      │                    │            │
│陳：是啦                                │                    │            │
│鄭：你是阿強嗎？                        │                    │            │
│陳：阿強在我旁邊                        │                    │            │
│鄭：我聽聲音就不一樣                    │                    │            │
│陳：我阿宏啦                            │                    │            │
│鄭：你好，你現在有何需求？              │                    │            │
│陳：想要過去找你一下                    │                    │            │
│鄭：這樣你等一下要跟阿強一起過來喔      │                    │            │
│陳：是啊                                │                    │            │
│鄭：這樣子，我現在裡面，家裡不太方便，  │                    │            │
│    不然你等一下打電話給我              │                    │            │
│陳：好阿                                │                    │            │
│鄭：你跟阿強過來，你問阿強在7-11超商打  │                    │            │
│    電話給我                            │                    │            │
│陳：7-11超商那邊喔！好。                │                    │            │
│（98年度偵字第4968號卷第78頁背面）      │                    │            │
│                                        │                    │            │
│000000000庚○○→發話→000000000癸○○  │2009/1/16 17:42:16  │彰化縣田中鎮│
│                            ☆          │          17:42:27  │中新段78地號│
│鄭：喂                                  │                    │            │
│陳：江董，你是說內安那邊嗎              │                    │            │
│鄭：對                                  │                    │            │
│陳：好，我到了，打給你。                │                    │            │
│鄭：好                                  │                    │            │
│（本院卷二第129頁）                     │                    │            │
│                                        │                    │            │
│000000000庚○○→發話→000000000癸○○  │2009/1/16 17:56:56  │彰化縣田中鎮│
│                                        │          17:57:29  │中新段78地號│
│鄭：喂！                                │                    │            │
│陳：空董，我到了                        │                    │            │
│鄭：喔                                  │                    │            │
│陳：我在7-11這邊                        │                    │            │
│鄭：7-11那邊喔！                        │                    │            │
│陳：是                                  │                    │            │
│鄭：你有沒有要叫小姐陪？                │                    │            │
│陳：沒有，要「普查工」勒                │                    │            │
│鄭：喔！幾個？                          │                    │            │
│陳：「一個」勒                          │                    │            │
│鄭：這樣你等一下                        │                    │            │
│陳：好。                                │                    │            │
│（98年度偵字第4968號卷第78頁背面）      │                    │            │
│                                        │                    │            │
│000000000癸○○→發話→000000000庚○○  │2009/1/16 18:03:22  │彰化縣田中鎮│
│000000000000000                         │          18:03:51  │中新段78地號│
│鄭：喂，你是誰？                        │                    │            │
│陳：我阿宏                              │                    │            │
│鄭：你打0922，我叫一個『老兄』出去，    │                    │            │
│    0000000000                          │                    │            │
│陳：0000000000                          │                    │            │
│鄭：是                                  │                    │            │
│陳：好啦。                              │                    │            │
│（98年度偵字第4968號卷第79頁）          │                    │            │
│                                        │                    │            │
│000000000子○○→發話→000000000癸○○  │2009/1/16 18:13:15  │彰化縣田中鎮│
│                                        │          18:13:46  │中新段78地號│
└────────────────────┴──────────┴──────┘
  (二)證人庚○○在本院審理中經傳喚拘提不到，但曾於98年5月
    14日檢察官偵訊中結證：「（你今年1月16日下午5時多及6
    時多，.. 跟癸○○通完電話後，在何地點向他購買安非他
    命？）我跟他通完電話沒多久，我就出門，在田中鎮○○○○路口的7-11前跟他購買1000元安非他命，是他本人出來與
    我交易。（電話中你提到『查普工』及『一個』，意思就是
    購買1000元的安非他命？）是。」等語（98年度偵字第4978
    號卷第143頁）。而上述17時56分譯文中，庚○○以暗語「
    普查工」「一個」暗指甲基安非他命1000元，當日對話動機
    應係在購買購毒無誤。雖然在18時3分譯文中，癸○○要求
    證人庚○○直接打給「老兄（子○○）0000000000」連絡，
    但證人庚○○指認當天出面交付之人確實是被告癸○○，而
    本院訊問被告子○○，子○○亦否認出面（99年3月16日審
    理筆錄第18頁），而且實際上也可能因不明緣故，被告癸○○後來親自出面交付毒品，並未委託被告子○○出面交易。
    因此堪認上述【附表1】編號6交易，是被告癸○○單獨販賣
    。
八、【附表1】編號7、寅○○購毒部分：
  (一)經監聽及調閱通聯，有譯文及通聯如下：
┌────────────────────┬─────────┬──────┐
│對話者                                  │ 始話日期 時間    │癸○○通聯基│
│                                        │                  │地台位置    │
├────────────────────┼─────────┼──────┤
│0000000寅○○  →發話→000000000癸○○  │2009/1/18 14:46:22│彰化縣田中鎮│
│                                        │          14:46:45│中新段78地號│
│鄭：喂                                  │                  │            │
│魏：兄仔喔，喂                          │                  │            │
│鄭：喂                                  │                  │            │
│魏：你有在我們這邊嗎，我『振啊』        │                  │            │
│鄭：喂                                  │                  │            │
│魏：我『振啊』你有在我們這邊？          │                  │            │
│鄭：沒有喔，我今天還沒回去              │                  │            │
│魏：你回來再打給我                      │                  │            │
│鄭：OK                                  │                  │            │
│（98年度偵字第4968號卷第83頁背面）      │                  │            │
│                                        │                  │            │
│0000000寅○○  →發話→000000000癸○○  │2009/1/18 16:05:58│彰化縣社頭鄉│
│                                        │          16:06:15│山腳路三段14│
│ 魏:喂你回來嗎                          │                  │0號)        │
│ 鄭:怎樣                                │                  │            │
│ 魏:那回來了晚了                        │                  │            │
│ 鄭:約傍晚了                            │                  │            │
│ （本院卷一第140頁）                    │                  │            │
│                                        │                  │            │
│0000000寅○○  →發話→000000000癸○○  │2009/1/18 17:16:37│彰化縣員林鎮│
│魏:喂你回來嗎                           │          17:16:57│南興里員大路│
│鄭:我要趕回去了，你來燦坤這，麥當勞再過 │                  │一段296、298│
│   去那                                 │                  │號          │
│魏:田中那，好                           │                  │            │
│（本院卷一第140頁）                     │                  │            │
│                                        │                  │            │
│000000000寅○○→發話→000000000癸○○  │2009/1/18 17:31:49│彰化縣員林鎮│
│魏:我到燦坤了，我到了                   │          17:32:01│惠來里惠明街│
│鄭:我在路上了                           │                  │147唬7F屋頂 │
│魏:好                                   │                  │彰化縣員林鎮│
│（本院卷一第140頁）                     │                  │員集路二段38│
│                                        │                  │9巷23號     │
│                                        │                  │            │
│000000000寅○○→發話→000000000癸○○  │2009/1/18 17:44:01│彰化縣社頭鄉│
│                                        │          17:44:20│廣興村仁雅巷│
│鄭：喂                                  │                  │176號       │
│魏：喂！你打給我喔！                    │                  │            │
│鄭：是，你需要多少？                    │                  │            │
│魏：2啊                                 │                  │            │
│鄭：好，我到叉路了，等一下就到了        │                  │            │
│魏：好。                                │                  │            │
│（98年度偵字第4968號卷第83頁背面）      │                  │            │
│                                        │                  │            │
│000000000寅○○→發話→000000000癸○○  │2009/1/18 17:44:48│彰化縣社頭鄉│
│                                        │          17:45:18│廣興村仁雅巷│
│ 魏:我跟你問一下，消費卷要嗎            │                  │176號       │
│ 鄭:三千至三千六                        │                  │            │
│ 魏:你來再說吧                          │                  │            │
│ 鄭:好                                  │                  │            │
│（本院卷一第140頁）                     │                  │            │
│                                        │                  │            │
│000000000寅○○→發話→000000000癸○○  │2009/1/18 17:52:06│彰化縣田中鎮│
│                                        │          17:53:22│新生街150巷8│
│ 魏:喂你不是說到                        │                  │號          │
│ 鄭:我在文興女中這三叉路這等紅綠燈      │                  │彰化縣田中鎮│
│ 魏:我一樣在燦坤這                      │                  │西路里5鄰建 │
│ 鄭: 你會到看一台黑色的奧斯丁的，我到， │                  │國路81號    │
│     你有看到嗎                         │                  │            │
│ 魏:好                                  │                  │            │
│（本院卷一第140頁）                     │                  │            │
└────────────────────┴─────────┴──────┘
  (二)證人寅○○於本院審理中結證稱：「（對於你與癸○○1月
    18日的電話譯文中，當天毒品交易是否有印象？提示電話譯
    文並告以要旨）有印象。（當天你在燦坤3Ｃ量販店等他，
    他從外面趕回來？）是的。（本來你電話中說二，為何現場
    改買一？）因為我錢不夠。（你現場只有跟癸○○買一千元
    甲基安非他命？）是的。」等語（99年1月28日審理筆錄第
    11-12頁），核與其先前於檢察官偵訊中證述內容一致，且
    為被告癸○○自白不諱。故【附表1】編號7犯行，事證明確
    ，已可認定。
九、【附表1】編號8、辛○○購毒部分：
  (一)經監聽及調閱通聯紀錄，有如下譯文及通聯：
┌────────────────────┬─────────┬──────┐
│對話者                                  │ 始話日期 時間    │癸○○通聯基│
│                                        │                  │地台位置    │
├────────────────────┼─────────┼──────┤
│000000000辛○○→發話→000000000癸○○  │2009/1/12 13:35:29│彰化縣田中鎮│
│鄭：喂                                  │          13:38:44│中新段78地號│
│楊：大ㄟ嗎，剛錢匯下來，問題是我媽不給我│                  │彰化縣田中鎮│
│    ，我可能另外籌，我圍爐之前給你行嗎，│                  │新生街150巷8│
│    我們剛吵完架                        │                  │號          │
│鄭：不要這樣子啦，老大                  │                  │            │
│楊：你跟你說，我不可能跟你誤這個        │                  │            │
│鄭：不是啦，這算好好的事情，你想…你把他│                  │            │
│    退掉，我還不是要去籌這筆錢          │                  │            │
│楊:我知道，但是我…                     │                  │            │
│鄭:你講這樣                             │                  │            │
│楊:我知道，不然我先拿二千給你，現在我要 │                  │            │
│   拿，就邊拿邊清，這樣好嗎，到圍爐之前 │                  │            │
│   ，現在景氣不好，我渡不過去           │                  │            │
│鄭:哦，你講幾次了                       │                  │            │
│楊:我知道，你看我阿牛，你也不知道我，拍 │                  │            │
│   謝啦，我儘量啦!                      │                  │            │
│鄭:不要說到圍爐啦，一人退一步啦         │                  │            │
│楊:我知道                               │                  │            │
│鄭: 一人退一步啦，麻煩一下              │                  │            │
│楊:好啦，我等一下，再打給你             │                  │            │
│（本院卷內補充譯文）                    │                  │            │
│                                        │                  │            │
│000000000辛○○→發話→000000000癸○○  │2009/1/12 16:20:44│彰化縣田中鎮│
│楊:大ㄟ哦，你剛有打給我嗎，剛剛沒帶電話 │          16:23:16│新生街150巷8│
│   出去。                               │                  │號          │
│鄭:你看看今晚可以先給我多少             │                  │彰化縣田中鎮│
│楊:我還不知道啦，剛跟我老的吵架，他們說 │                  │中新段78地號│
│   我錢花的太兇有的沒有，問題錢已匯下來 │                  │            │
│   ，但他們那邊，就大ㄟ可以給我時間，就 │                  │            │
│   這幾天就好，我等一下籌，一樣我要跟你 │                  │            │
│   那個一定現在跟你，也會多一點現金給你 │                  │            │
│   ，像我跟你借幾個人(經研判指毒品)，我 │                  │            │
│   也一樣會還你幾個人，大ㄟ不好意思啦， │                  │            │
│   不是要誤你                           │                  │            │
│鄭:不然你跟我講一下，大約有個底         │                  │            │
│楊:最少二千，現在是我比較不方便，我跟你 │                  │            │
│   保證，但不知道我媽會這樣，你可我保證 │                  │            │
│   一定會還你                           │                  │            │
│鄭:看怎樣補救最實在的                   │                  │            │
│楊:好，我等一下打給你                   │                  │            │
│ （本院卷二第131頁）                    │                  │            │
│                                        │                  │            │
│000000000辛○○→發話→000000000癸○○  │2009/1/12 16:52:42│彰化縣田中鎮│
│未接聽（本院卷二第132頁）               │          16:52:43│西路里5鄰建 │
│                                        │                  │國路81號    │
│000000000辛○○→發話→000000000癸○○  │2009/1/12 16:54:10│彰化縣田中鎮│
│                                        │          16:55:03│西路里5鄰建 │
│鄭：喂！                                │                  │國路81號    │
│楊：大仔喔！先還你兩張                  │                  │            │
│鄭：喔                                  │                  │            │
│楊：先還你二張，這幾天會再給你          │                  │            │
│鄭：看等一下，見面再講                  │                  │            │
│楊：好                                  │                  │            │
│鄭：看等一下要在哪裡？                  │                  │            │
│楊：現在不方便                          │                  │            │
│鄭：是                                  │                  │            │
│楊：瞭解，現在我先拿過去給『老兄』，晚一│                  │            │
│    點我沒有空                          │                  │            │
│鄭：好啊，你打電話給他阿                │                  │            │
│楊：好，我跟他講，你在跟他那個          │                  │            │
│鄭：好。                                │                  │            │
│（98年度偵字第4968號卷第88頁）          │                  │            │
└────────────────────┴─────────┴──────┘
  (二)證人辛○○於本院審理中結證稱：「（有無施用海洛因？）
    沒有，我施用甲基安非他命。（你在98年1月中，安非他命
    的來源？）向癸○○買的。」「（對於98年1月12日電話
    譯文，這次通聯是否有印象？提示電話譯文並告以要旨）有
    印象。我欠癸○○錢，我之前欠他買毒品的錢。因為我的花
    費都必須向我媽媽拿，我家裡種田，我幫家裡種田。我那天
    有拿2000元給癸○○。（為何譯文中說要拿給老兄？）老兄
    是我一位大哥也是一個朋友，我把錢先寄放他那裡，後來錢
    也是拿給癸○○。我打電話時，我人在田裡種田。我先把
    2000元寄放老兄那裡，後來再去跟他拿2000元。（你與癸○○約在哪裡碰面？）山腳路與中南路口的7-11便利商店。」
    等語，核對證人辛○○先前於98年5月14日檢察官偵訊中結
    證（98年度偵字第4978號卷第151頁）：「1月12日下午跟他
    通完電話後沒多久..，跟他購買1000元安非他命，是他本人
    出來與我交易。電話中我說要『還他2張』，那個是我之前
    有跟他借現金要還他的，這一次交易我有當場給他1000元。
    他當時開小客車出來與我交易。」等語。在比對雙方98 年1
    月12日13時35分譯文中，證人辛○○說「現在我要拿，就邊
    拿邊清」，及16時20分譯文中，證人辛○○說「像我跟你借
    幾個人，我也一樣會還你幾個人，大ㄟ不好意思啦」等語，
    可知證人辛○○確實積欠被告癸○○債務，但要一邊償還債
    務，一邊繼續拿毒品交易。而證人辛○○證稱98年1月12日
    當日償還2000元債務，另購買1000元甲基安非他命，此亦為
    被告癸○○所不爭執，故【附表1】編號8犯行已可認定。
    (三)另經監聽及調閱通聯紀錄，有如下譯文及通聯：
┌────────────────────┬─────────┬──────┐
│對話者                                  │ 始話日期 時間    │癸○○通聯基│
│                                        │                  │地台位置    │
├────────────────────┼─────────┼──────┤
│000000000辛○○→發話→000000000癸○○  │2009/1/16 12:58:42│彰化縣田中鎮│
│                                        │          13:00:44│中新段78地號│
│鄭：喂                                  │                  │            │
│楊：喂，大仔！隔壁要現的的啦            │                  │            │
│鄭：你朋友是要調臨時工嗎？              │                  │            │
│楊：現在是另外一個是現的，昨天跟你拿的那│                  │            │
│    個，晚上拿過去給你                  │                  │            │
│鄭：現在                                │                  │            │
│楊：是叫一個工人現的！                  │                  │            │
│鄭：你過來一下，到山腳路7-11這邊好嗎？  │                  │            │
│楊：釣蝦場那邊，那邊人很多啦，內安那邊太│                  │            │
│    辣。                                │                  │            │
│鄭：我們是在那邊碰面，也不是要在那邊那個│                  │            │
│楊：我知道，好啦，我等一下就到          │                  │            │
│（98年度偵字第4968號卷第88頁）          │                  │            │
│                                        │                  │            │
│000000000辛○○→發話→000000000癸○○  │2009/1/16 13:08:48│彰化縣田中鎮│
│                                ☆      │          13:09:05│中新段78地號│
│楊:我開車快到了                         │                  │彰化縣田中鎮│
│鄭:你開什麼車                           │                  │新生街150巷8│
│楊:我開toyota的，綠車的                 │                  │號          │
│鄭:好啦                                 │                  │            │
│（本院卷二第133頁）                     │                  │            │
│                                        │                  │            │
│000000000辛○○→發話→000000000癸○○  │2009/1/16 13:11:17│彰化縣田中鎮│
│                                ☆      │          13:11:27│西路里5鄰建 │
│楊:我在蝦子場這邊，往山腳路             │                  │國路81號    │
│鄭:好                                   │                  │彰化縣田中鎮│
│（本院卷二第133頁）                     │                  │中新段78地號│
│                                        │                  │            │
│000000000辛○○→發話→000000000癸○○  │2009/1/16 13:17:41│彰化縣田中鎮│
│                                ☆      │          13:18:47│中新段78地號│
│ 鄭:你在哪                              │                  │            │
│ 楊:我剛在釣蝦場旁，我回頭              │                  │            │
│ 鄭:我在7-11和釣蝦場這                  │                  │            │
│ 楊:我往二水這條路了，我返頭了          │                  │            │
│（本院卷二第133頁）                     │                  │            │
│                                        │                  │            │
├────────────────────┼─────────┼──────┤
│000000000辛○○→發話→000000000癸○○  │2009/1/17 15:24:14│彰化縣田中鎮│
│                                        │          15:25:09│中新段78地號│
│鄭：喂                                  │                  │            │
│楊：喂！我『牛仔』，我朋友要的，現的，跟│                  │            │
│    昨天那邊一樣嗎？                    │                  │            │
│鄭：你到釣蝦場再過來這邊，大約10公尺，  │                  │            │
│    內灣快餐                            │                  │            │
│楊：內灣快餐，我到的時候再打給你        │                  │            │
│鄭：你朋友要                            │                  │            │
│楊：要叫一個工人                        │                  │            │
│鄭：好啦，我叫給你                      │                  │            │
│（98年度偵字第4968號卷第88頁背面）      │                  │            │
│                                        │                  │            │
│000000000辛○○→發話→000000000癸○○  │2009/1/17 15:38:41│彰化縣田中鎮│
│                                        │          15:38:48│中新段78地號│
│000000000辛○○→發話→000000000癸○○  │2009/1/17 15:45:06│彰化縣田中鎮│
│楊:喂，我到了                           │          15:45:13│中新段78地號│
│鄭:好，我馬上出去                       │                  │            │
│（本院卷二第133頁）                     │                  │            │
├────────────────────┼─────────┼──────┤
│000000000辛○○→發話→000000000癸○○  │2009/1/18 18:07:49│彰化縣田中鎮│
│楊:大ㄟ，在哪，要叫一個工人             │          18:08:32│西路里5鄰建 │
│鄭:看你在哪等                           │                  │國路81號    │
│楊:看你啦                               │                  │            │
│鄭:你在哪                               │                  │            │
│楊:在家裡                               │                  │            │
│鄭:你在黃昏市場，排樓那                 │                  │            │
│楊:你可以進來舊街嗎                     │                  │            │
│鄭:排樓那，馬上到                       │                  │            │
│楊:我也馬上到                           │                  │            │
│（本院卷二第133頁）                     │                  │            │
│                                        │                  │            │
│000000000癸○○→發話→000000000辛○○  │2009/1/18 18:12:19│彰化縣田中鎮│
│楊:到了，你在哪                         │          18:12:33│西路里5鄰建 │
│鄭:好彩頭正對面                         │                  │國路81號    │
│楊:我馬上過去，我在旁邊                 │                  │彰化縣田中鎮│
│鄭:好                                   │                  │中路里福安路│
│（本院卷二第133頁）                     │                  │8號七樓     │
│                                        │                  │            │
│000000000辛○○→發話→000000000癸○○  │2009/1/18 18:13:22│彰化縣田中鎮│
│楊:你在好彩頭哪                         │          18:13:37│新生街150巷8│
│鄭:旁邊販厝這                           │                  │號          │
│楊:你是不是開一台小台的                 │                  │彰化縣田中鎮│
│鄭:對                                   │                  │大新工業區新│
│楊:我看到了                             │                  │工一路28號  │
│（本院卷二第134頁）                     │                  │            │
│                                        │                  │            │
│                                        │                  │            │
└────────────────────┴─────────┴──────┘
  (四)證人辛○○另於本院審理中結證稱：「（對於1月16日電
    話譯文，有何意見？提示並告以要旨）有此事實，我電話中
    有向他要一個『查普工』。我開綠色ＴＯＹＯＴＡ的車與他
    約在釣蝦場，我們有交易一包甲基安非他命。我當時以先前
    欠癸○○毒品的錢已經還清了。我這次是現金交易的。」
    「（對於98年1月17日下午三點電話譯文，有何意見？提示
    並告以要旨）這天交易我有印象，我要向癸○○買1000元甲
    基安非他命，我們約在內灣快餐，是我自己要買的，我們是
    現金交易。」「（對於98年1月18日下午六點電話譯文，
    有何意見？提示並告以要旨）這天交易我有印象，我這天與
    癸○○約在好彩頭汽車旅館旁邊，有交易1000元甲基安非他
    命，這天也是現金交易。」等語，核對98年1月16日12時58
    分譯文中，證人辛○○以暗語「叫一個工人」「一個是現的
    」暗指1000元甲基安非他命，並約在「7-11和釣蝦場這」見
    面。而98年1月17日15時24分譯文中，證人辛○○再以暗語
    「現的，跟昨天那邊一樣」「要叫一個工人」暗指1000 元
    甲基安非他命，被告癸○○並答應馬上出去。又98年1月18
    日18時7分譯文中，辛○○再以暗語「叫一個工人」要求毒
    品交易，雙方約在好彩頭汽車旅館旁見面交易毒品。以上事
    實為被告癸○○所承認，故【附表1】編號8犯行，亦
    可確定。
十、【附表1】編號9、乙○○購毒部分：
  (一)經監聽及調閱通聯紀錄，有下列譯文及通聯：
┌────────────────────┬─────────┬──────┐
│對話者                                  │ 始話日期 時間    │癸○○通聯基│
│                                        │                  │地台位置    │
├────────────────────┼─────────┼──────┤
│000000000乙○○→發話→000000000癸○○  │2009/1/18 14:22:08│彰化縣田中鎮│
│鄭：喂。喂，不出聲喔。                  │          14:22:20│中新段78地號│
│（本院卷二第124頁）                     │                  │            │
│                                        │                  │            │
│000000000乙○○→發話→000000000癸○○  │2009/1/18 14:22:34│彰化縣田中鎮│
│鄭：喂                                  │          14:23:39│中新段78地號│
│沃：喂，哥喔！我問你喔！                │                  │            │
│鄭：我讓你問                            │                  │            │
│沃：那個「男的」「4：1」多少？          │                  │            │
│鄭：你要的35啦                          │                  │            │
│沃：半個ㄋ                              │                  │            │
│鄭：半個65啦                            │                  │            │
│沃：好                                  │                  │            │
│（98年度偵字第3664號卷第23頁）          │                  │            │
├────────────────────┼─────────┼──────┤
│000000000乙○○→發話→000000000癸○○  │2009/1/19 17:15:01│彰化縣田中鎮│
│                                        │          17:16:00│中新段78地號│
│ 鄭:喂!安怎                             │                  │            │
│沃：喂，我下班了，我過去找你            │                  │            │
│鄭：過去內安                            │                  │            │
│沃：啊，哪裡                            │                  │            │
│鄭：我在內安啦                          │                  │            │
│沃：二樓那嗎?                           │                  │            │
│鄭:我在我朋友這，你打給二哥就好了       │                  │            │
│沃:二哥都亂搞                           │                  │            │
│鄭:你打給他就好                         │                  │            │
│沃:你跟他交待一下，好啦                 │                  │            │
│（本院卷二第124頁）                     │                  │            │
│                                        │                  │            │
│000000000乙○○→發話→000000000癸○○  │2009/1/19 17:17:46│彰化縣田中鎮│
│                                        │          17:18:38│新生街150巷8│
│沃:哥，二哥的電話打不進去               │                  │號          │
│鄭:幾張                                 │                  │彰化縣田中鎮│
│沃:二啊，跟昨天一樣啦                   │                  │中新段78地號│
│鄭:你到內安釣蝦場                       │                  │            │
│沃:大新釣蝦場                           │                  │            │
│鄭:內安啦，這有一間東南釣蝦場，你不知道 │                  │            │
│   嗎                                   │                  │            │
│沃:大新工業區                           │                  │            │
│鄭:78，大新工業區○○○路啦             │                  │            │
│沃:喔                                   │                  │            │
│（本院卷二第125頁）                     │                  │            │
│                                        │                  │            │
│000000000乙○○→發話→000000000癸○○  │2009/1/19 17:33:00│彰化縣田中鎮│
│                                        │          17:33:19│新生街150巷 │
│鄭:安怎啦，又怎樣了                     │                  │8號         │
│（本院卷二第125頁）                     │                  │彰化縣田中鎮│
│                                        │                  │中新段78地號│
│000000000乙○○→發話→000000000癸○○  │2009/1/19 17:33:57│彰化縣田中鎮│
│                                        │          17:34:05│中新段78地號│
│000000000癸○○→發話→000000000乙○○  │2009/1/19 17:38:21│彰化縣田中鎮│
│☆000000000000000                       │          17:38:39│中新段78地號│
│鄭:喂你來7-11後面                       │                  │            │
│沃:這有一間7-11對啊                     │                  │            │
│鄭:後面                                 │                  │            │
│（本院卷二第125頁）                     │                  │            │
│                                        │                  │            │
│000000000乙○○→發話→000000000癸○○  │2009/1/19 18:58:50│彰化縣田中鎮│
│                                        │          18:59:22│中新段78地號│
│ 沃:喂，哥哦，我過去找你                │                  │彰化縣田中鎮│
│ 鄭:過來，打電話給我                    │                  │新生街150巷8│
│ 沃:過打給你                            │                  │號          │
│ 鄭:東南釣蝦場這，到了打電話給我        │                  │            │
│ 沃:好                                  │                  │            │
│（本院卷二第125頁）                     │                  │            │
│                                        │                  │            │
│000000000乙○○→發話→000000000癸○○  │2009/1/19 19:18:55│彰化縣田中鎮│
│                                        │          19:19:47│中新段78地號│
│沃:哥，我要拿二千二百元給你             │                  │            │
│鄭:你到內安釣蝦場，往內安方面，一直來， │                  │            │
│   約五十公尺，內安快餐旁一條巷子，轉進 │                  │            │
│   來，進來十公尺你就看到一個大庭，巷子 │                  │            │
│   走進來就對了                         │                  │            │
│沃:好啦                                 │                  │            │
│（本院卷二第125頁）                     │                  │            │
│                                        │                  │            │
│000000000乙○○→發話→000000000癸○○  │2009/1/19 19:27:42│彰化縣田中鎮│
│                                ☆      │          19:28:06│新生街150巷8│
│沃:哥，我在這庭子了                     │                  │號          │
│鄭:旁邊有一個巷子，你走進來             │                  │            │
│沃:左邊還是右邊？                       │                  │            │
│鄭:面對大?的右手邊，面對大?哦           │                  │            │
│沃:好                                   │                  │            │
│（本院卷二第125頁）                     │                  │            │
└────────────────────┴─────────┴──────┘
  (二)證人乙○○於本院審理中稱：「癸○○沒有賣給我一級毒品
    ，只有賣給我二級毒品一次，金額我忘記了。」「（你在偵
    查中所述是否偽證？）不是偽證。」等語，參照上述通聯記
    錄及譯文，98年1月18日僅有詢問價錢，暗語「男的」「4：
    1」應是指「四分之一錢甲基安非他命3500元」之意，「半
    個65」應是指「半錢甲基安非他命6500元」之意。然該次通
    話內容既沒有約地點，亦沒有談到究竟多少數量之毒品。而
    翌日17時17分譯文中，購毒者乙○○明確說「二張，跟昨天
    一樣啦」應表明要買2000元甲基安非他命之意，二人確實有
    在田中鎮○○路某一家7-11後面見面，然相距一小時候，乙○○又急著要拿2200元給被告癸○○，且癸○○確實到安內
    釣蝦場附近，兩人再度見面。
  (三)被告癸○○雖承認當日有拿1包2000元甲基安非他命給乙○○，乙○○離去後又打電話來要見面要支付2200元，但辯稱
    沒有收錢，辯稱：「他說他要來我沒有拒絕他，但是我沒有
    跟他拿錢。」（本院99年3月16日審理筆錄第19頁）。然徵
    諸上述通訊監察內容，乙○○在7-11超商與癸○○會合後離
    去，一小時候後要拿2200元給癸○○，應不至於是毒品施用
    完要再度購買之意思，應該是癸○○推辭2000元毒品款項，
    乙○○堅持付款，要拿2200元給癸○○（以上均為癸○○所
    不爭執之事實），然癸○○既然答應乙○○可以拿錢來見面
    ，也約定安內釣蝦場附近見面，就表示同意接受2200元毒品
    款項，否則大可在電話中拒絕乙○○拿錢來見面。故癸○○
    審理中辯解不可採信，當日應確實有交付2200元現金，故【
    附表1】編號9犯行已可確定。
十一、【附表1】編號10、戊○○購毒部分：
  (一)經監聽及調閱通聯紀錄，有如下譯文及通聯：
┌────────────────────┬─────────┬──────┐
│對話者                                  │ 始話日期 時間    │癸○○通聯基│
│                                        │                  │地台位置    │
├────────────────────┼─────────┼──────┤
│000000000戊○○→發話→000000000癸○○  │2009/1/16 18:39:09│彰化縣田中鎮│
│                                        │          18:39:26│中新段78地號│
│陳:喂大仔                               │                  │            │
│鄭:聽沒                                 │                  │            │
│（本院卷二第130頁）                     │                  │            │
│                                        │                  │            │
│000000000戊○○→發話→                 │2009/1/16 18:40:37│彰化縣田中鎮│
│        某人持用000000000癸○○之手機   │          18:41:34│中新段78地號│
│某男：喂                                │                  │            │
│陳：大ㄟ嗎                              │                  │            │
│某男：不是，他在忙，你是誰              │                  │            │
│陳：你跟他說大胖。                      │                  │            │
│某男：好，大胖                          │                  │            │
│陳:江兄在嗎                             │                  │            │
│某男:在忙                               │                  │            │
│陳:可以請他聽嗎                         │                  │            │
│某男:哦，你等一下再打                   │                  │            │
│陳:好                                   │                  │            │
│（本院卷二第130頁）                     │                  │            │
│                                        │                  │            │
│000000000戊○○→發話→000000000癸○○  │2009/1/16 18:49:28│彰化縣田中鎮│
│                      （子○○所接電話）│          18:51:57│中新段78地號│
│蕭：喂，有什麼事情，他現在交待我。      │                  │            │
│陳：哪啤酒拿2手給我，好嗎？             │                  │            │
│蕭：幾瓶？                              │                  │            │
│陳：啤酒阿                              │                  │            │
│蕭：啤酒幾瓶？                          │                  │            │
│陳：二瓶啊                              │                  │            │
│蕭：著樣子                              │                  │            │
│陳：有辦法嗎                            │                  │            │
│蕭：你自己出來拿好嗎？                  │                  │            │
│陳：要在那邊等？                        │                  │            │
│蕭：陸橋那邊好嗎？                      │                  │            │
│陳：我在溪洲還跑到陸橋那邊？            │                  │            │
│蕭：韓藝園那邊好不好？                  │                  │            │
│陳：那大新好嗎？                        │                  │            │
│蕭：很遠ㄋ                              │                  │            │
│陳：你跟他說我『阿俊』的朋友『大胖』    │                  │            │
│蕭：我知道啦                            │                  │            │
│陳：我是跟你撥的，多用一些利潤給我，你  │                  │            │
│    知道嗎？                            │                  │            │
│蕭：我知道，我再打手機給他              │                  │            │
│陳：我現在要出發了，你在哪裡再跟我講。  │                  │            │
│（98年度毒偵字第4968號卷第9頁）         │                  │            │
│                                        │                  │            │
│000000000戊○○→發話→000000000癸○○  │2009/1/16 19:37:33│彰化縣田中鎮│
│                                        │          19:38:30│中新段78地號│
│陳:江兄哦，我大胖啦                     │                  │            │
│鄭:不然你0000000000                     │                  │            │
│陳:好，謝謝!                            │                  │            │
│（本院卷二第130頁）                     │                  │            │
└────────────────────┴─────────┴──────┘
  (二)證人戊○○於本院審理中結證稱：「（你的綽號？）大胖。
    （你在98年1月的時間有無施用毒品？）有，我施用安非他
    命。（毒品來源？）我向江仔，就是在庭被告癸○○拿的。
    」「（98年1月16日那次有無成交？）沒有成交。（沒有成
    交的原因？）旁邊有一些沒有認識的人，我害怕是警察所以
    就跑了。」「（你看看在庭另外被告子○○，你之前是否看
    過他？）我看過一次。（何種情形下看到他的？）在大新釣
    蝦場那邊。我當時向他拿甲基安非他命，因為當時有一群人
    在那邊，所以我沒有拿，我就離開。（你那次看到他之後，
    有無跟他說話嗎？）我看到一群人之後就走了，沒有與子○○說話。」「（98年1月16日下午6點那通電話，子○○有無
    說有什麼事情，癸○○現在都交待給我，這句話？）我忘記
    了。」「（請審判長提示電話譯文有何意見？）他應該有這
    樣說。（你們是第一次通電話？）是的。（這次是否就是你
    剛才說現場太多人你不敢交易那次？）是的。（這次第一次
    看到子○○嗎？）是的，也是最後一次。」等語（99年1 月
    28日審理筆錄第3-7頁）。佐以上述譯文中，癸○○確實叫
    證人直接打0000000000，而被告子○○於本院審理中，承認
    確實有如上18時49分起之對話，但辯稱自己後來沒有去赴約
    云云。然證人戊○○已經證述當天在大新釣蝦場附近看到被
    告子○○，係因當時旁邊有一群人，害怕是警察埋伏，所以
    沒有成交等情，故98年1月16日當天，被告癸○○、子○○
    基於共同犯意聯絡，欲販賣甲基安非他命交易給戊○○，然
    未成功，應可確定。
  (三)另經監聽及調閱通聯紀錄，有如下譯文及通聯：
┌────────────────────┬─────────┬──────┐
│對話者                                  │ 始話日期 時間    │癸○○通聯基│
│                                        │                  │地台位置    │
├────────────────────┼─────────┼──────┤
│000000000戊○○→發話→000000000癸○○  │2009/1/19 19:30:02│彰化縣田中鎮│
│                                        │          19:31:09│中新段78地號│
│鄭：喂                                  │                  │            │
│陳：畏！江兄喔！我大胖啦，阿俊的朋友啦。│                  │            │
│鄭：你好                                │                  │            │
│陳：你人？                              │                  │            │
│鄭：我現在剛好要洗澡                    │                  │            │
│陳：這樣子喔                            │                  │            │
│鄭：是啊                                │                  │            │
│陳：看有沒有拿2瓶啤酒來喝！             │                  │            │
│鄭：那我洗澡好再打電話給你              │                  │            │
│陳：我在阿俊這邊                        │                  │            │
│鄭：我等一下打給你，你可以出來一下嗎？  │                  │            │
│陳：看在哪裡                            │                  │            │
│鄭：是是                                │                  │            │
│陳：看在哪裡，快八點了，去釣蝦場那邊可能│                  │            │
│    臨檢。                              │                  │            │
│鄭：那等一下再看地方吧                  │                  │            │
│陳：好！你等一下打給我，不要讓我等太久，│                  │            │
│    明天一早要起來。                    │                  │            │
│鄭：好。                                │                  │            │
│（98年度偵字第4968號卷第38頁）          │                  │            │
│                                        │                  │            │
│000000000戊○○→發話→000000000癸○○  │2009/1/19 20:01:31│彰化縣田中鎮│
│                                        │          20:02:27│中新段78地號│
│陳：喂，江兄，你洗了嗎                  │                  │            │
│鄭:剛洗好                               │                  │            │
│陳:要出門了嗎                           │                  │            │
│鄭:我們去工業區那好嗎，我還沒出門       │                  │            │
│陳:工業區哦                             │                  │            │
│鄭:你騎車還是開車                       │                  │            │
│陳:騎車，今天有那個，我有喝酒           │                  │            │
│鄭:好啦，二十分後見                     │                  │            │
│陳:釣蝦場那                             │                  │            │
│鄭:好                                   │                  │            │
│（本院卷二第130頁）                     │                  │            │
│                                        │                  │            │
│000000000戊○○→發話→000000000癸○○  │2009/1/19 20:14:58│彰化縣田中鎮│
│                                        │          20:15:17│三安里員集路│
│陳:江兄我到了                           │                  │一段206號   │
│鄭:你知道我住多遠嗎，我在路上了         │                  │彰化縣田中鎮│
│陳:好我等你                             │                  │中路里福安路│
│（本院卷二第130頁）                     │                  │8號七樓     │
└────────────────────┴─────────┴──────┘
  (四)證人戊○○於本院審理中另結證稱：「（你在偵訊中說1月
    19日到了現場本來要買2000元，後來改買1000元是否屬實？
    提示偵訊筆錄並告以要旨）是的。（這次何人交給你1000元
    的甲基安非他命？）是癸○○。只有他交給我，沒有別人。
    」「（後來在1月19日下午七點多，你有無跟癸○○通電話
    說要『2瓶啤酒』，為何到現場改為買1000元？到底你要買
    2000元還是要1000元？）因為我原本要2000元，後來我身上
    不夠錢，我才改買1000元。（那次是癸○○自己出來交易的
    嗎？）是的。」等語，與上述譯文內容吻合，被告癸○○亦
    對上述98年1月19日1000元甲基安非他命交易，自白不諱，
    故【附表1】編號10犯行，已可認定。
十二、【附表1】編號11、丁○○購毒部分：
  (一)經監聽及調閱通聯紀錄，有如下譯文及通聯：
┌────────────────────┬─────────┬──────┐
│對話者                                  │ 始話日期 時間    │癸○○通聯基│
│                                        │                  │地台位置    │
├────────────────────┼─────────┼──────┤
│000000000丁○○→發話→000000000癸○○  │2009/1/12 21:32:08│彰化縣田中鎮│
│                                        │          21:34:09│大新工業區新│
│鄭：喂！                                │                  │工一路28號  │
│陳：兄仔，到了，哪一隻跟你講電話比較方便│                  │彰化縣田中鎮│
│    ？                                  │                  │新生街150巷8│
│鄭：怎樣                                │                  │號          │
│陳：這一隻方便講嗎？                    │                  │            │
│鄭：講啊                                │                  │            │
│陳：這一支沒關係喔                      │                  │            │
│鄭：講啊？                              │                  │            │
│陳：朋友那『普查工』一年一年，24節日沒  │                  │            │
│    26個，一六年，要一個，26你聽得懂嗎  │                  │            │
│    ？要做整個月，是北部那邊的          │                  │            │
│鄭：你說                                │                  │            │
│陳：兩兩啦，兩兩互助                    │                  │            │
│鄭：我說                                │                  │            │
│陳：兩兩啦，兩兩互助北部那邊的          │                  │            │
│鄭：11啦                                │                  │            │
│陳：多少                                │                  │            │
│鄭：11啦                                │                  │            │
│陳：沒有在暖暖，軟一點，讓弟弟賺        │                  │            │
│鄭：11我先講                            │                  │            │
│陳：那空間咧                            │                  │            │
│鄭：什麼空間                            │                  │            │
│陳：都沒有喔                            │                  │            │
│鄭：哪有什麼空間                        │                  │            │
│陳：最低就這樣子喔                      │                  │            │
│鄭：哪有什麼空間                        │                  │            │
│陳：就是你現在講的這樣，鐵路11號        │                  │            │
│鄭：你說什麼                            │                  │            │
│陳：你說的11喔                          │                  │            │
│鄭：是啦                                │                  │            │
│陳：可以啦。他要素質比較好的            │                  │            │
│鄭：品質好阿                            │                  │            │
│陳：可以啦喔                            │                  │            │
│鄭：是啦                                │                  │            │
│（98年度偵字第4968號卷第47頁）          │                  │            │
├────────────────────┼─────────┼──────┤
│000000000丁○○→發話→000000000癸○○  │2009/1/19 00:10:04│彰化縣田中鎮│
│                                        │          00:10:43│中新段78地號│
│鄭：喂                                  │                  │            │
│陳：兄仔！阿保啦                        │                  │            │
│鄭：說阿                                │                  │            │
│陳：現在有空嗎？我老闆臨時要我幫他叫『普│                  │            │
│    查工』                              │                  │            │
│鄭：不要，現在是宵禁時間                │                  │            │
│陳：聽不懂                              │                  │            │
│鄭：個路口都有在臨檢                    │                  │            │
│陳：這樣喔                              │                  │            │
│鄭：是                                  │                  │            │
│陳：明天                                │                  │            │
│鄭：晚上10點前                          │                  │            │
│陳：瞭解                                │                  │            │
│（本院卷一第206頁）                     │                  │            │
│                                        │                  │            │
│000000000丁○○→發話→000000000癸○○  │2009/1/19 17:47:13│彰化縣田中鎮│
│                                        │          17:48:00│中新段78地號│
│鄭：喂                                  │                  │            │
│陳：兄仔！阿保啦！剛下班，我老闆交代我叫│                  │            │
│    一個工人，要『普查工』              │                  │            │
│鄭：你現在可以來一下                    │                  │            │
│陳：可以啦                              │                  │            │
│鄭：你到山腳路7-11好嗎？                │                  │            │
│陳：我要叫2個『查某工』跟一個『查埔工』 │                  │            │
│    ，不要讓我漏氣，你那些工人都很認真。│                  │            │
│鄭：好啊，到的時候打電話給我。          │                  │            │
│（本院卷一第206頁）                     │                  │            │
│                                        │                  │            │
│000000000丁○○→發話→000000000癸○○  │2009/1/19 17:56:18│彰化縣田中鎮│
│                                ☆      │          17:57:05│中新段78地號│
│鄭：喂                                  │                  │            │
│陳:到了，我在7-11                       │                  │            │
│鄭:山腳路這一間                         │                  │            │
│陳:對                                   │                  │            │
│鄭:後面十公尺                           │                  │            │
│陳:7-11後面                             │                  │            │
│鄭:山腳路這邊啦                         │                  │            │
│陳:感化院那邊                           │                  │            │
│鄭:對啦，你剛剛說什麼                   │                  │            │
│陳:叫二個查某工，一個查甫工             │                  │            │
│鄭:好啦                                 │                  │            │
│（本院卷二第127頁）                     │                  │            │
│                                        │                  │            │
│000000000丁○○→發話→000000000癸○○  │2009/1/19 18:07:38│彰化縣田中鎮│
│                                        │          18:08:24│新生街150巷8│
│鄭：喂。                                │                  │號          │
│陳：兄仔，現在工人是比較貴喔            │                  │            │
│鄭：是啊                                │                  │            │
│陳：我想說怎麼會這樣子，跟之前差很多    │                  │            │
│鄭：本身我跟人調的工人行情，就這麼高了。│                  │            │
│陳：喔！想說二天就變得這麼多。          │                  │            │
│（本院卷一第206頁）                     │                  │            │
└────────────────────┴─────────┴──────┘
  (二)丁○○98年5月14日檢察官偵訊中結證（98年度偵字第4978
    號卷第139頁）：「（你在今年1月份，先後跟癸○○購買2
    次安非他命？）是。」「1月12日有監聽譯文的那一次，是
    我第1次跟他購買安非他命，地點在田中鎮的街上，時間是
    在我跟他通完電話後沒多久。那一次是他本人出面跟我交易
    ，我跟他購買1000元的安非他命」等語。證人丁○○於本院
    審理中結證稱：「（你是否認是江仔或是空仔嗎？）我認識
    見過他幾次，我曾經有與他電話聯絡過，我是去年才認識他
    」「（對於98年1月19日晚上6時7分電話譯文，有何意見？
    提示並告以要旨）我確實有打這通電話，他叫二哥送毒品來
    ，我那次買甲基安非他命，送來的毒品感覺有比較少。我在
    98年1月19日確實有跟他交易毒品。因為東西變少了，我打
    電話去責怪他。」「（98年1月19日晚上6點，你打電話向癸○○抱怨為什麼差那麼多，你當天是何時購買？）是同一天
    買的，時間我忘記了。交付地點大部分都在子○○家附近，
    我在98年1月19日那天買1000到2000元的海洛因及甲基安非
    他命。」等語，證人丁○○於98年1月12日譯文中，以暗語
    「普查工」「要一個」表示要1000元甲基安非他命意思。而
    98年1月19日雙方在度交易後，證人丁○○還打電話去責怪
    被告癸○○「跟之前差很多」「喔！想說二天就變得這麼多
    。」，可知在98年1月19日以前必定有過毒品交易，而證人
    前已於偵查中證稱98年1月12日進行甲基安非他命1000元之
    交易，故【附表1】編號11毒品交易已可確定。
十三、按施用毒品者所稱其向某人買受毒品之指證，不得作為有
      罪判決之唯一證據，仍須調查其他必要之證據，以察其是
      否與事實相符。所謂必要之補強證據，固不以證明販賣毒
      品犯罪構成要件之全部事實為必要，但以與施用者之指證
      具有相當之關聯性為前提，其經與施用者之指證綜合判斷
      ，已達於確信施用者之指證為真實者，得為有罪之認定。
      又證據之證明力，由法院本於確信自由判斷，但不得違背
      經驗法則及論理法則，刑事訴訟法第155條第1項本此意旨
      。證人之陳述有部分前後不符，究竟何者可採，法院本得
      依其自由心證予以斟酌，若其基本事實之陳述與真實性無
      礙時，仍非不得予以採信，非謂一有不符，即認其全部均
      為不可採納。本案證人之證詞，均有通聯紀錄、吸毒者購
      買毒品後施用被查獲之起訴書、前科表等、扣案毒品、毒
      品鑑驗報告等其中一種以上之補強證據佐證，被告二人亦
      大部分均自白犯罪，故綜上各項證據相互佐證，自得據以
      認定毒品交易行為之存在。
十四、查近年來毒品之濫用，危害國民健康與社會治安日益嚴重
      ，治安機關對於販賣或施用毒品之犯罪行為，無不嚴加查
      緝，各傳播媒體對於政府大力掃毒之決心亦再三報導，已
      使毒品不易取得且物稀價昂，苟被告於買賣過程中無利可
      圖，縱屬至愚，亦無甘冒被取締移送法辦判處重刑之危險
      而平白從事毒品買賣之理，是其販入之價格必較其出售之
      價格為低，而有從中賺取買賣價差或量差牟利之意圖及事
      實，應屬合理之認定。又販賣毒品海洛因或甲基安非他命
      係違法行為，非可公然為之，而該等毒品亦無公定價格，
      係可任意分裝增減分量，且每次買賣之價格、數量，亦隨
      時依雙方關係之深淺、資力、需求量、對行情之認知、來
      源是否充裕、查緝是否嚴緊、購買者被查獲時供述購買對
      象之可能風險之評估等因素，而異其標準，機動調整，非
      可一概而論。況販賣毒品之所謂販賣行為，係行為人基於
      營利之目的，而販入或賣出毒品而言。販賣毒品者，其主
      觀上須有營利之意圖，且客觀上有販賣（即販入或賣出）
      之行為，即足構成，至於實際上是否已經獲利，則非所問
      （最高法院93年度臺上字第1651號判決要旨參照）。被告
      二人販賣第一級、第二級毒品予購毒者，確有營利之意圖
      ，至為明確。
十五、綜上所述，本案事證明確，被告癸○○、子○○如【附表
      1】所示販賣第一、二級毒品之犯行，均洵堪認定，應予
      依法論科。
參、論罪科刑：
一、查海洛因係毒品危害防制條例第2條第2項第1款所稱之第一
    級毒品，甲基安非他命為行政院公告為毒品危害防制條例第
    2條第2項第2款所列管之第二級毒品。被告行為後，毒品危
    害防制條例第4條第1、2項之販賣第一、二級毒品罪，業經
    總統於98年5月20日公布修正，同年月22日施行（按法規之
    制定與法規之修正，如有特定生效日之必要者，依中央法規
    標準法第14條或第20條第2項準用第14 條之規定，應分別特
    定其施行日期。法規制定或前次修正基於特殊因素所特定之
    施行日期，並不適用於日後修正或再次修正之條文。又法律
    之制定或修正，若未明定施行日期者，中央法規標準法雖未
    規定應自何時生效，然法律既經制定或修正並經總統公布，
    自應依一般原則，自公布日起算至第三日發生效力。至於92
    年7月9日修正公布之毒品危害防制條例第36條規定：「本條
    例自公布後六個月施行。」其立法理由係謂：「(一)依修正
    草案第二條第三項規定，法務部需會同衛生署成立審議委員
    會每三個月定期檢討調整毒品之分級及品項，而本次新增第
    四級毒品，有需要在新法施行前先經該審議會檢討後再調整
    公布，爰預留六個月緩衝期，以利處理。(二)依本條例新修
    正之規定，有必要再訂定相關子法及修正相關法規，以配合
    本條例之施行，故亦有需要預留適當緩衝期，以利訂頒相關
    子法及相關法規之配合修正。」故該條規定，顯係因應該次
    修正之需，始預留適當之緩衝期。與本次之修正並未定有施
    行日期之特別規定，且亦未明示係基於何特殊因素而修正，
    自並不能適用92年7月9日修正公布之毒品危害防制條例第36
    條自公布後6個月施行之規定。），是被告犯後法律已有變
    更，並自同年5月22日起生效（司法院98年6月29日院台廳刑
    一字第0980014643號函參照）。修正後之毒品危害防制條例
    第4條「（第一項）製造、運輸、販賣第一級毒品者，處死
    刑或無期徒刑；處無期徒刑者，得併科新臺幣二千萬元以下
    罰金。（第二項）製造、運輸、販賣第二級毒品者，處無期
    徒刑或七年以上有期徒刑，得併科新臺幣一千萬元以下罰金
    。」而修正前同條例第4條「（第一項）製造、運輸、販賣
    第一級毒品者，處死刑或無期徒刑；處無期徒刑者，得併科
    新臺幣一千萬元以下罰金。（第二項）製造、運輸、販賣第
    二級毒品者，處無期徒刑或七年以上有期徒刑，得併科新臺
    幣七百萬元以下罰金。」，經比較新舊法律後，關於該罪主
    刑部分，修正後之規定雖非較有利於被告，但修正後毒品危
    害防制條例第17條第2項增訂「犯第四條至第八條之罪於偵
    查及審判中均自白者，減輕其刑」，而修正前之毒品危害防
    制條例則無此項規定，是經綜合比較整個修正結果，若被告
    於偵審中自白者有減刑條款適用，應以修正後之規定，對被
    告較為有利，依刑法第2條第1項但書之規定，自應適用修正
    後之毒品危害防制條例第4條第1、2 項、第17條第2項之規
    定論處。反之，若被告並未在偵審中均自白，應適用修正前
    之毒品危害防制條例第4條第1、2項有利被告。
二、所犯罪名：
  (一)是核被告子○○、癸○○如【附表1】編號1、2對己○○、
    丁○○所為，因被告並非偵審中均自白，故應適用修正前之
    規定，均係犯（修正前）毒品危害防制條例第4條第1項之販
    賣第一級毒品罪。
  (二)是核被告癸○○如【附表1】編號3、9所為，被告子
    ○○於【附表1】編號10（子○○部分）所為，因被告並
    非偵審中均自白，故應適用修正前之規定，均係犯（修正前
    ）毒品危害防制條例第4條第2項之販賣第二級毒品罪。
  (三)是核被告癸○○如【附表1】編號4、5、6、7
    、8、10（癸○○部分）、10、11之所為，因
    被告偵審中均自白，均係犯（修正後）毒品危害防制條例第
    4條第2項之販賣第二級毒品罪。
  (四)被告販賣第一、二級毒品前持有該毒品之行為，為販賣之行
    為所吸收，不另論罪。又被告子○○於【附表1】編號2之所
    為，係一次販賣二種毒品，同時觸犯販賣一、二級毒品罪名
    （證人所稱贈送摻有海洛因香菸一根，事實上亦算在2000
    元代價內，並非轉讓行為），為想像競合犯，應從一重以販
    賣一級毒品罪名論處。又【附表1】編號10犯行，按「已
    著手於犯罪行為之實行而不遂者，為未遂犯，刑法第25條第
    1項定有明文。所謂著手係指犯罪行為人對於犯罪構成事實
    開始實行而言，上訴人既有販賣安非他命之故意，且與購買
    者林○興談妥數量、價格，並約定交易地點，達成契約之合
    致，已經著手於犯罪行為之實行，嗣雖未及取交安非他命，
    即為警查獲，致其第二次之販賣行為未得逞，仍應論以販賣
    罪之未遂犯。」（最高法院87年度台上字第2005號判決意旨
    參照），【附表1】編號1098年1月16日犯行，既已約定毒
    品種類金額，被告子○○也如期赴約，僅因證人懷疑是否旁
    邊有警察埋伏而臨時放棄交易，參照上述說明，當已構成販
    賣二級毒品未遂罪。被告癸○○、子○○就【附表1】編號5
    、10所示販賣甲基安非他命予證人董彥良、戊○○之犯
    行間，均具有犯意之聯絡、行為之分擔，為共同正犯。
三、被告二人所犯上開各罪，犯意各別，行為互殊，應分論併罰
    。按95年7月1日起施行之修正刑法，基於一罪一罰，以實現
    刑罰公平原則之考量，將包含多數侵害法益行為，但科刑上
    僅論以一罪之連續犯及僅成立實質一罪之常業犯規定刪除。
    為避免流於嚴苛，原可單獨成罪之多數行為，苟依社會通念
    ，認在刑罰上予以單純一罪評價，始符合刑罰公平原則者，
    自應僅總括地論以一罪，然其範圍之認定，須與修法之意旨
    相契合。又集合犯係指犯罪構成要件之行為，依其本質、犯
    罪目的或社會常態觀之，常具有反覆、繼續為之之特性，此
    等反覆實行之行為，於自然意義上雖係數行為，但依社會通
    念，法律上應僅為一總括之評價，法律乃將之規定為一獨立
    之犯罪類型，而為包括一罪。故犯罪是否包括一罪之集合犯
    ，客觀上，應斟酌其法律規定文字之本來意涵、實現該犯罪
    目的之必要手段、社會生活經驗中該犯罪實行常態及社會通
    念等；主觀上，則視其是否出於行為人之一次決意，並秉持
    刑罰公平原則，加以判斷。被告意圖營利而販賣毒品之行為
    ，為實現牟利之犯罪目的，依吾人之生活經驗，其犯罪之實
    行，固以反覆、繼續為常態，然其販賣時間前後有別，販賣
    地點亦遍及多處，販賣對象則非固定一人，販賣時間前後長
    達約三個月餘期間，此類異時、異地且異其對象之販賣毒品
    行為，依社會通念，殊難認以評價為一罪為適當，自不得認
    僅成立包括一罪，以合乎刑罰公平原則（最高法院96年度台
    上字第1168號刑事判決同此意旨）。則公訴意旨認被告所犯
    販賣第一、二級毒品罪均應論以集合犯，容有未洽，應無足
    取。
四、加重、減輕：
  (一)被告二人均素行不佳，有如事實欄之前科執行記錄，有臺灣
    高等法院被告前案紀錄表在卷可按，其於有期徒刑執行完畢
    後，五年以內故意再犯本件有期徒刑以上之上開各罪，均為
    累犯，除販賣第一級毒品罪之法定刑為死刑、無期徒刑部分
    依法不得加重外，餘均應依刑法第47條第1項之規定加重其
    刑。
  (二)詳如【附表2】「有無自白情形」欄內所整理，若被告二人
    偵審中自白，適用新法而得減刑，應依修正後毒品危害防
    制條例第17條第2項之規定減輕其刑。若未能偵審中均自白
    者，自不適用減刑規定。
  (三)又被告二人就【附表1】編號10販賣毒品之犯行，雖已著
    手販賣行為，惟未完成交易，為未遂犯，應依刑法第25 條
    第2項之規定按既遂犯之刑減輕之（被告鄭子將該部分係累
    犯加重後、按自白減刑後、再按未遂遞減其刑）。
  (四)刑事審判旨在實現刑罰權之分配的正義，故法院對有罪被告
    之科刑，應符合罪刑相當之原則，使輕重得宜，罰當其罪，
    以契合社會之法律感情，此所以刑法第57條明定科刑時應審
    酌一切情狀，尤應注意該條所列10款事項以為科刑輕重之標
    準，並於同法第59條賦予法院以裁量權，如認犯罪之情狀可
    憫恕，認科以最低度刑仍嫌過重者，得酌量減輕其刑，俾使
    法院就個案之量刑，能為適當之斟酌。刑法第59條之所謂犯
    罪之情狀，應審酌其犯罪有無可憫恕之事由，即有無特殊之
    原因與環境，在客觀上足以引起一般同情，暨宣告法定低度
    刑，是否猶嫌過重等因素，以為判斷。最高法院38年臺上字
    第16號、45年臺上字第1165號、51年臺上字第899號分別著
    有判例。被告二人販賣第一級毒品，戕害他人身心，其行固
    為法所不容惟其前有多次施用毒品之前科（見卷附臺灣高等
    法院被告前案紀錄表），其身染施用毒品之惡習，進而為本
    件販賣毒品之行為，究其原因當係肇於被告本身無法戒絕毒
    品，亦不知尋覓適當之機構協助導正，亦無正當工作，無法
    融入社會正常生產工作，又無一技之長，只好販毒牟利以滿
    足自己毒癮；且被告二人販賣一級毒品之次數各一次，惟各
    次所得僅為區區1000元、2000元，不若一般大盤商動輒數十
    萬元或數百萬元，乃至數千萬元，顯見被告販賣之情節尚屬
    輕微；另被告也僅止於販賣毒品獲利，而非以毒品為工具，
    藉以誘使、控制他人，以遂行進一步之犯罪行為，故其販賣
    之惡性，相對於長期、大量販賣毒品，甚至以毒品為工具控
    制、誘使他人犯罪之大毒梟而言，其對社會治安及國民健康
    之危害較小，若處以最低刑度無期徒刑，不免過苛，且無從
    與大毒梟之惡行有所區隔，足見被告販賣第一級毒品之犯行
    情輕法重，爰就其販賣第一級毒品部分，再依刑法第59條之
    規定酌量減輕其刑，除死刑、無期徒刑不加重外，其餘均依
    法先加後遞減之。
五、茲審酌：被告二人均有多次犯罪前科，癸○○甫於96年10月
    25日戒治完畢、子○○甫於96年7月5日執行完畢（業如前述
    ），應明知毒品為萬惡深淵，已使許多人家破人亡，仍散佈
    毒品害人害己，再犯本案多次販賣一、二級毒品犯行，致使
    吸毒者更加產生依賴性及成癮性，戕害國民健康與社會治安
    ，惟每次販賣毒品之數量些微，所得之財物非多，暨其犯罪
    之動機、目的、手段、智識程度、其為貪圖一己之私利而販
    毒，並因此戕害他人之身心健康，惡性非輕，暨其部分自白
    犯行，部分否認犯行，並未全部顯現悔意等一切情狀，分別
    量處被告如【附表2】所示之刑，並定應執行刑如主文，以
    示懲儆。
六、應沒收物：
  (一)犯毒品危害防制條例第4條之罪者，其犯罪所得之財物應予
    沒收，如全部或一部不能沒收時，追徵其價額或以其財產抵
    償之，該條例第19條第一項規定甚明。由此項規定觀之，必
    限於所得者為金錢以外之其他財物而無法沒收時，始應追徵
    其價額。如所得財物為金錢而無法沒收時，則應以其財產抵
    償之，不發生追徵價額之問題（最高法院93年度台上字第
    4584號刑事判決參照）。又按毒品危害防制條例第19條第1
    項規定，犯販賣毒品罪者，其犯罪所得之財物均沒收之，如
    全部或一部不能沒收時，追徵其價額或以其財產抵償之。係
    採義務沒收主義。故販賣毒品所得之對價，不問其中成本若
    干，利潤多少，均應全部諭知沒收，貫徹政府查禁煙毒之決
    心，以符立法本旨（最高法院91年度臺上字第2419號判決要
    旨參照）。又共同正犯之犯罪所得為現款時，因係合併計算
    ，且於全部或一部不能沒收時，以其財產抵償之，為避免執
    行時發生重複沒收、抵償之情形，故各共同正犯之間係採連
    帶沒收主義，於裁判時應諭知連帶沒收、連帶抵償。故：
  1.警方98年3月31日搜索扣案之：藥鏟5支、糖粉2小包 (含袋
    重9.67公克)、分裝袋6包 (共407只)、磅秤1台及黑色小皮
    包1個等物，均為癸○○所有，藥鏟、糖粉、分裝袋、磅秤
    等均為稀釋後再分裝毒品使用，黑色小皮包則為攜帶毒品外
    出交易時包裝用，均為供販賣毒品所用之工具。被告癸○○
    審理中供稱上述物品均為開始販毒前已經購入之物，自應在
    被告癸○○犯行下均宣告沒收。又【附表1】編號10被告
    二人係共同正犯，基於共同正犯責任共同原則，應併在該部
    分被告子○○宣告刑下併諭知沒收上述工具。
  2.未扣案【附表1】編號4被告癸○○販毒所得消費券1200元
    ，依上述意旨宣告沒收，並諭知追徵其價額或以被告癸○○
    財產抵償之。
  3.未扣案之如【附表1】中，被告癸○○販毒所得現金21200元
    、被告子○○販毒所得2000元，均為金錢，雖無諭知追徵價
    額之餘地，但仍應依毒品危害防制條例第19條第1項之規定
    ，各應於其主刑下宣告沒收，如全部或一部不能沒收時，以
    其財產抵償之。至於【附表1】編號5癸○○、子○○共同
    販毒所得1000元，因僅有被告癸○○被起訴，自應在癸○○
    沒收主文下，諭知應與子○○連帶沒收、連帶抵償。但被告
    子○○未經起訴，故在子○○之宣告刑、執行刑中均無諭知
    連帶沒收、連帶抵償問題，應併敘明。
  (二)在被告鄭子將身上扣案現金64200元，被告辯稱是工作所得
    或向朋友借款所得，並非販毒所得。本院考量被告癸○○【
    附表1】犯行最後時間為98年3月7日前幾日，且僅有1000元
    ，距離98年3月31日現金扣案時間，已有相當間隔，故應無
    證據證明該64200元就是販毒所得，然無論是被告工作賺入
    或向人借貸而來，所有權均歸於被告癸○○，應由檢察官執
    行沒收販毒所得之追繳、抵償後，有剩餘再發還被告癸○○
    。
七、不沒收之物:
  (一)另98年3月31日在癸○○住處搜索所得之第一級毒品共9小包
    (含袋共重10.97公克，驗餘淨重分別為0.3815公克、0.4128
    公克、0.4074公克、0.3506公克、0.6575公克、0.6984公克
    、1.6525公克、0.9957公克及2.7051公克)、第二級毒品甲
    基安非他命9小包(含袋共重19.78公克，驗餘淨重各為7.126
    1公克、3.4796公克、3.3558公克、0.8923公克、0.6469公
    克、0.7046公克、0.6391公克、0.1569公克及、0.1514公克
    ，鑑定報告見98年度偵字第3737號卷13頁以下）。因上述毒
    品數量不多，被告癸○○陳稱是98年3月30日購入（見中分
    三偵字第0980008078號警卷內98年4月1日筆錄），且距離本
    院認定之97年12月間至97年3月7日前幾日間之犯罪時間，已
    有相當間距，毒品又為消耗物品，被告癸○○所稱購毒時間
    應堪採信。應由檢察官併在施用毒品案中聲請沒收，或聲請
    單獨宣告沒收。另同日扣案之殘渣袋6只、吸食器1組、玻璃
    球吸食器6支僅與施用毒品罪名有關，應在施用罪名下另行
    沒收。
  (二)按毒品危害防制條例第19條第1項關於沒收之規定，固採義
    務沒收主義，凡犯同條例第4條至第9條、第12條、第13條或
    第14條第1項、第2項之罪者，其供犯罪所用之物或因犯罪所
    得之財物，均需諭知沒收。但該法條並未規定「不問屬於犯
    人與否」，均沒收之，自仍以屬於被告或共犯所有者為限，
    始應予以沒收（92年度台上字第4391號判決意旨參照）。被
    告癸○○於【附表1】販毒過程中使用0000000000（申登人
    ：鄭文生）、0000000000（申登人：許昭文），以及搭配之
    手機（經與通聯記錄中之序號比對，並非扣案2支手機），
    均未扣案，SIM卡未能證明為被告所有，空機之廠牌型號等
    不明，何人所有亦無從證明，既然未能證明是被告所有，亦
    非違禁物，當無從沒收。
  (三)至於扣案三星牌及LG牌手機各1支(序號各為0000-0000-0000
    -000號、0000-0000-0000-000號），分別搭配0000000000號
    及0000-000000號門號SIM卡使用，而上述販毒過程均未使用
    該二個門號SIM卡及空機，自不能諭知沒收。
肆、不另為無罪諭知部分：
一、公訴意旨另以：
  (一)被告癸○○另於自98年農曆年過年前後起至同年4月初某
    日止，在彰化縣田中鎮○○路○段508巷8弄26號癸○○租屋
    處，約每隔2至3天一次，每次1000元代價，販賣海洛因給子
    ○○，因認此觸犯毒品危害防制條例第4條第1項之販賣第一
    級毒品罪嫌。除本院認定有罪【附表1】編號3外，
    被告癸○○另於自98年農曆年過年前後起至同年4月初某日
    止，在彰化縣田中鎮○○路○段508巷8弄26號癸○○租屋處
    ，約每隔2至3天一次，每次1000元代價，販賣甲基安非他命
    給子○○，因認此觸犯毒品危害防制條例第4條第2項之販賣
    第二級毒品罪嫌。
  (二)除上述本院認定有罪之【附表1】編號1犯行外，癸○○與
    子○○基於共同犯意聯絡，自97年10月間某日起至同年12月
    22 日以前，在彰化縣田中鎮○○路燦坤3C量販店附近，共
    同販賣19次海洛因、每次1000元給己○○。且本院上述認
    定有罪之【附表1】犯行，被告子○○亦係共犯。因認被告
    癸○○、子○○此觸犯毒品危害防制條例第4條第1項之販賣
    第一級毒品罪嫌。
  (三)被告癸○○，另自98年1月某日起至同年2月某日止，在彰
    化縣田中鎮內安派出所附近之小吃店及田中鎮市區某處，共
    三次販賣海洛因給乙○○，代價每次3000元至4000元。認定
    此觸犯毒品危害防制條例第4條第1項之販賣第一級毒品罪嫌
    。被告癸○○另於98年1月18日14時許，在彰化縣田中鎮
    內灣地區距內安派出所不遠處，販賣一次價金3500元之甲基
    安非他命給乙○○，因認此部分，觸犯毒品危害防制條例第
    4條第2項之販賣第二級毒品罪嫌。就上述本院認定有罪之
    【附表1】編號9犯行，被告子○○亦係共犯，觸犯毒品危害
    防制條例第4條第2項之販賣第二級毒品罪嫌。
  (四)被告癸○○就上述【附表1】編號2子○○販賣二級毒品甲基
    安非他命給證人丁○○部分，被告癸○○亦係共犯。因認癸○○此部分，觸犯毒品危害防制條例第4條第2項之販賣第2
    級毒品罪嫌。
二、按犯罪事實應依證據認定之，無證據不得認定犯罪事實；被
    告之自白，不得作為有罪判決之唯一證據，仍應調查其他必
    要之證據，以察其是否與事實相符；不能證明被告犯罪者，
    應諭知無罪之判決，刑事訴訟法第154條第2項、第156條第2
    項、第301條第1項分別定有明文。又事實之認定，應憑證據
    ，如未能發現相當證據，或證據不足以證明，自不能以推測
    或擬制之方法，以為裁判基礎。且認定犯罪事實所憑之證據
    ，包括直接證據與間接證據在內。無論直接或間接證據，其
    為訴訟上之證明，須於通常一般之人均不致有所懷疑，而得
    確信其為真實之程度者，始得據為有罪之認定，倘其證明未
    達到此一程度，而有合理之懷疑存在時，即無從為有罪之認
    定，最高法院40年臺上字第86號、76年臺上字第4986號分別
    著有判例。再者，施用毒品者，其所稱向某人購買或受讓之
    供述，須補強證據以擔保其供述之真實性。蓋施用毒品者其
    供述之憑信性，本不及於一般人，況施用毒品者其供出來源
    ，因而破獲者，法律復規定得減輕其刑，其有為偵查機關誘
    導、或為邀輕典而為不實之陳述之可能，其供述之真實性自
    有合理之懷疑。是施用毒品者關於其向某人購買或受讓毒品
    之供述，必須補強證據佐證，以擔保其供述之真實性，俾貫
    澈刑事訴訟無罪推定及嚴格證明之基本原則。所謂補強證據
    者，係指其他有關證明施用毒品者之關於毒品交易之供述真
    實性之相關證據而言，必須與施用毒品者關於毒品交易之供
    述，具有相當程度之關連性，而足使一般人對施用毒品者關
    於毒品交易之供述，並無合理之懷疑存在，而得確信其為真
    實，始稱足相當（參照最高法院93年度臺上字第6750號、94
    年度臺上字第2033號判決）。
三、經查：
  (一)上述肆、一、(一)部分：
    子○○於本院審理時，另證稱：「（98年1月到4月間你的毒
    品來源是誰？）我的海洛因來源是朋友來找我，送給我施用
    的。（為何你在警、偵訊說你的海洛因來源是癸○○？）我
    在警局沒有這樣說。我在偵查中說向他買甲基安非他命，我
    沒有說向他買海洛因。」「（98年2月9日你被抓到時，當天
    並查獲海洛因八包，驗尿呈現一、二級毒品陽性反應，你是
    何時向癸○○購買毒品？）我不曾向癸○○購買海洛因。我
    在臺中有一個朋友叫阿坤，他有時候下來會給我。」等語（
    99年3月16日審理筆錄第8-9頁），雖與其警偵訊中所述不同
    ，但子○○毒品來源確實可能另有其人，癸○○98年4月15
    日落網後送監執行，子○○於98年4月29日在田中住處被查
    獲持有一、二級毒品（見臺灣彰化地方法院檢察署98年度偵
    字第3781 號、4795號起訴書），98年7月8日又被查獲持有
    一、二級毒品（見本院卷一第241頁以下）。子○○長久施
    用毒品，吸毒販毒，毒品來源關係複雜，其海洛因毒品來源
    說詞反覆，就此98年1月到4月海洛因是否為被告癸○○所販
    賣，證據薄弱，並無足夠證據足資證明為被告癸○○所販賣
    。又起訴書所稱：被告癸○○超過3次以上販賣甲基安非他
    命給子○○之指訴，欠缺補強證據，證據薄弱，無足夠證據
    足資認定。
  (二)上述肆、一、(二)部分：
    證人己○○於審理中，雖結證稱：打電話給癸○○購毒後，
    曾經有一、二次是子○○送毒品過來，自己前後共向癸○○
    買過4、5次一級毒品海洛因等語（99年1月28日審理筆錄第
    26-27頁）。但子○○否認曾經送毒品給證人己○○，且證
    人審理中證述之購毒次數，與偵查中所稱至少20次，次數相
    去甚遠，且並無所稱97年10月間之97年12月22日之間通聯記
    錄佐證，此期間證人己○○亦無施用毒品、持有毒品被查獲
    之紀錄。此部分證據薄弱，並無足夠證據足資證明被告癸○○、子○○共同販賣海洛因。至於【附表1】編號1犯行，證
    人己○○並未證述就是該次由子○○出來海洛因，證人己○○所稱見過子○○之時間地點均未能詳述，亦欠缺補強證據
    ，因此難認定子○○為共犯。
  (三)上述肆、一、(三)部分：
    證人乙○○於本院審理中，否認向被告癸○○買過任何海洛
    因，亦否認98年1月18日當日與癸○○見面交易甲基安非他
    命（見99年1月28日審理筆錄第19～25頁）。而上述98年1月
    18日14時22分譯文內，雙方僅有詢價的談話，但並無約定時
    間地點見面，且當日雙方再無任何通聯，無任何證據證明雙
    方當日見面。而在通訊監察所得譯文中，只有談論「男的」
    甲基安非他命暗語，並無談話「查某」「女的」或其他海洛
    因之對話，在檢察官所指訴「自98年1月某日起至同年2月某
    日止」可能購買海洛因之期間，證人乙○○並無任何施用海
    洛因被查獲之犯罪紀錄。雖然證人乙○○於警偵訊中證稱向
    被告癸○○買過海洛因，但審理中已否認此部分事實，而此
    部分僅有證人乙○○前後不一致之陳述，並無譯文、證物、
    驗尿報告等可資佐證，此部分證據薄弱，並無證據可足資認
    定犯行存在。又上述【附表1】編號9之譯文通聯中，從未出
    現被告子○○參與之跡證，證人乙○○亦未證稱該次被告子
    ○○如何參與，起訴書指稱被告子○○共同販賣，並無證據
    證明。
  (四)上述肆、一、(四)部分：
    證人丁○○於本院審理時，雖證稱：「（98年1月24日那次
    你是先打給癸○○還是二哥？）我打給癸○○，癸○○說他
    在工作，他叫我打給子○○。」（99年3月16日審理筆錄第6
    頁），但本院核對癸○○0000000000、0000000000、證人丁○○0000000000等電話，於98年1月24日當日並無任何通聯
    往來，則丁○○究竟如何打給癸○○，仍缺證據證明。而且
    當日購毒經過，證人丁○○係連絡子○○後直接前往子○○
    家中購毒，癸○○實無任何行無分擔，如果丁○○真的事先
    聯絡上癸○○，癸○○推說自己很忙，叫丁○○另外找別人
    買毒，此舉亦未必有何犯意聯絡可言。且證人丁○○於98
    年1月24日被查獲後，於同日警訊筆錄、同日內勤檢察官偵
    訊筆錄、98年5月6日檢察官偵訊筆錄等多次訊問中，均未提
    及98年1月24日此事與癸○○有何關係，突然在98年5月14日
    檢察官偵訊時，翻供改稱98年1月24日當天先打電話給癸○○，結果是子○○騎機車出來交易云云，此一供述與審理中
    證稱是到子○○家中購毒之陳述不符，亦無通聯紀錄可佐證
    ，故而檢察官指稱癸○○參與98年1月24日犯行，證據薄弱
    ，並無證據可足資認定癸○○共犯事實存在。
  (五)綜上所論，公訴人所舉之證據與指出之證明方法，尚未足使
    本院形成被告有罪之確信，其是否涉有此部分販賣毒品犯行
    ，確有合理之懷疑。此外，復查無其他積極證據足資證明被
    告確有此部分販賣毒品犯行，揆諸前揭說明，自屬不能證明
    被告犯罪，應為無罪之諭知，惟因公訴意旨認此部分與上開
    論罪之販賣第1、2級毒品部分係出於單一行為決意，為集合
    犯之實質上一罪關係，爰不另為無罪之諭知。
伍、適用之法律:
一、刑事訴訟法第299條第1項前段。
二、毒品危害防制條例第4條第1、2項（修正前、後）、第6項（
    修正前、後）、第17條第2項（修正後）、第19條第1項，刑
    法第11條、第28條、第47條第1項、第25條第2項、第59條、
    第55條、第51條第5款。
本案經檢察官趙冠瑋到庭執行職務。
中    華    民    國    99    年    4    月    2     日
                  刑事第七庭      審判長法官  葉明松
                                  法      官  黃玉齡
                                  法      官  胡宜如
以上正本證明與原本無異。
如不服本判決應於收受判決後10日內向本院提出上訴書狀，並應
敘述具體理由。其未敘述上訴理由者，應於上訴期間屆滿後20日
內向本院補提理由書（均須按他造當事人之人數附繕本）「切勿
逕送上級法院」。
中    華    民    國    99    年    4    月    2     日
                                  書  記  官  施秀青
附錄本案論罪科刑法條：
（修正前）毒品危害防制條例第4條
製造、運輸、販賣第一級毒品者，處死刑或無期徒刑；處無期徒
刑者，得併科新臺幣一千萬元以下罰金。
製造、運輸、販賣第二級毒品者，處無期徒刑或七年以上有期徒
刑，得併科新臺幣七百萬元以下罰金。
製造、運輸、販賣第三級毒品者，處五年以上有期徒刑，得併科
新臺幣五百萬元以下罰金。
製造、運輸、販賣第四級毒品者，處三年以上十年以下有期徒刑
，得併科新臺幣三百萬元以下罰金。
製造、運輸、販賣專供製造或施用毒品之器具者，處一年以上七
年以下有期徒刑，得併科新臺幣一百萬元以下罰金。
前五項之未遂犯罰之。
（修正後）毒品危害防制條例第4條
製造、運輸、販賣第一級毒品者，處死刑或無期徒刑；處無期徒
刑者，得併科新臺幣二千萬元以下罰金。
製造、運輸、販賣第二級毒品者，處無期徒刑或七年以上有期徒
刑，得併科新臺幣一千萬元以下罰金。
製造、運輸、販賣第三級毒品者，處五年以上有期徒刑，得併科
新臺幣七百萬元以下罰金。
製造、運輸、販賣第四級毒品者，處三年以上十年以下有期徒刑
，得併科新臺幣三百萬元以下罰金。
製造、運輸、販賣專供製造或施用毒品之器具者，處一年以上七
年以下有期徒刑，得併科新臺幣一百萬元以下罰金。
前五項之未遂犯罰之。
【附表2】宣告刑主文
┌───┬────┬───────┬──────────────────────┐
│對應【│販毒者  │有無自白情形  │所犯罪名及宣告刑                            │
│附表1 │        │              │                                            │
│】編號│        │              │                                            │
│犯行  │        │              │                                            │
├───┼────┼───────┼──────────────────────┤
│1     │癸○○單│偵查中否認，│癸○○販賣第一級毒品，累犯，處有期徒刑拾伍年│
│      │獨販賣  │未自白（98年度│肆月，未扣案之販賣第一級毒品所得新臺幣壹仟元│
│      │        │偵字第4978號卷│沒收，如全部或一部不能沒收時，以其財產抵償之│
│      │        │第204頁）。   │。【附表3】之物均沒收之。                   │
│      │        │審理中自白（│                                            │
│      │        │99年1月28日審 │                                            │
│      │        │理筆錄第29頁）│                                            │
│      │        │。            │                                            │
├───┼────┼───────┼──────────────────────┤
│2     │子○○單│偵查中自白（│子○○販賣第一級毒品，累犯，處有期徒刑拾陸年│
│      │獨販賣  │98 年度偵字第 │，未扣案之販賣第一、二級毒品所得新臺幣貳仟元│
│      │        │4978 號卷第23 │沒收，如全部或一部不能沒收時，以其財產抵償之│
│      │        │頁）。        │。                                          │
│      │        │審理中否認（│                                            │
│      │        │99年3月16日審 │                                            │
│      │        │理筆錄第7頁） │                                            │
├───┼────┼───────┼──────────────────────┤
│3     │癸○○單│偵查中未自白│癸○○販賣第二級毒品，累犯，處有期徒刑柒年肆│
│    │獨販賣  │。            │月，未扣案之販賣第二級毒品所得新臺幣壹仟元沒│
│      │        │審理中自白（│收，如全部或一部不能沒收時，以其財產抵償之。│
│      │        │99年3月16日審 │【附表3】之物均沒收之。                     │
│      │        │理筆錄第11頁）│                                            │
├───┼────┼───────┼──────────────────────┤
│3     │癸○○單│偵查中未自白│癸○○販賣第二級毒品，累犯，處有期徒刑柒年肆│
│    │獨販賣  │。            │月，未扣案之販賣第二級毒品所得新臺幣壹仟元沒│
│      │        │審理中自白（│收，如全部或一部不能沒收時，以其財產抵償之。│
│      │        │99 年3月16日審│【附表3】之物均沒收之。                     │
│      │        │理筆錄第11頁）│                                            │
├───┼────┼───────┼──────────────────────┤
│3     │癸○○單│偵查中未自白│癸○○販賣第二級毒品，累犯，處有期徒刑柒年肆│
│    │獨販賣  │。            │月，未扣案之販賣第二級毒品所得新臺幣參仟元沒│
│      │        │審理中自白（│收，如全部或一部不能沒收時，以其財產抵償之。│
│      │        │99 年3月16日審│【附表3】之物均沒收之。                     │
│      │        │理筆錄第11頁）│                                            │
├───┼────┼───────┼──────────────────────┤
│4     │癸○○單│偵查中自白（│癸○○販賣第二級毒品，累犯，處有期徒刑參年拾│
│    │獨販賣  │98年度偵字第  │月，未扣案之販賣第二級毒品所得新臺幣壹仟元沒│
│      │        │4978號卷第204 │收，如全部或一部不能沒收時，以其財產抵償之。│
│      │        │頁）          │【附表3】之物均沒收之。                     │
│      │        │審理中自白（│                                            │
│      │        │99年1月28 日審│                                            │
│      │        │理筆錄第10頁）│                                            │
├───┼────┼───────┼──────────────────────┤
│4     │癸○○單│偵查中自白（│癸○○販賣第二級毒品，累犯，處有期徒刑參年拾│
│    │獨販賣  │98年度偵字第  │月，未扣案之販賣第二級毒品所得新臺幣壹仟元沒│
│      │        │4978號卷第204 │收，如全部或一部不能沒收時，以其財產抵償之。│
│      │        │頁）          │【附表3】之物均沒收之。                     │
│      │        │審理中自白（│                                            │
│      │        │99年1月28 日審│                                            │
│      │        │理筆錄第10頁）│                                            │
├───┼────┼───────┼──────────────────────┤
│4     │癸○○單│偵查中自白（│癸○○販賣第二級毒品，累犯，處有期徒刑參年拾│
│    │獨販賣  │98年度偵字第  │月，未扣案之販賣第二級毒品所得壹仟貳佰元消費│
│      │        │4978號卷第204 │券沒收，如全部或一部不能沒收時，追徵其價額或│
│      │        │頁）          │以其財產抵償之。【附表3】之物均沒收之。     │
│      │        │審理中自白（│                                            │
│      │        │99年1月28 日審│                                            │
│      │        │理筆錄第10頁）│                                            │
├───┼────┼───────┼──────────────────────┤
│5     │癸○○單│偵查中自白（│癸○○販賣第二級毒品，累犯，處有期徒刑參年拾│
│    │獨販賣  │98年度偵字第  │月，未扣案之販賣第二級毒品所得新臺幣壹仟元沒│
│      │        │4978號卷第204 │收，如全部或一部不能沒收時，以其財產抵償之。│
│      │        │頁）          │【附表3】之物均沒收之。                     │
│      │        │審理中自白（│                                            │
│      │        │99年1月28 日審│                                            │
│      │        │理筆錄第18頁）│                                            │
├───┼────┼───────┼──────────────────────┤
│5     │癸○○單│偵查中自白（│癸○○販賣第二級毒品，累犯，處有期徒刑參年拾│
│    │獨販賣  │98年度偵字第  │月，未扣案之販賣第二級毒品所得新臺幣壹仟元沒│
│      │        │4978號卷第204 │收，如全部或一部不能沒收時，以其財產抵償之。│
│      │        │頁）          │【附表3】之物均沒收之。                     │
│      │        │審理中自白（│                                            │
│      │        │99年1月28 日審│                                            │
│      │        │理筆錄第18頁）│                                            │
├───┼────┼───────┼──────────────────────┤
│5     │癸○○、│偵查中自白（│癸○○共同販賣第二級毒品，累犯，處有期徒刑參│
│    │子○○共│98年度偵字第  │年拾月，未扣案之販賣第二級毒品所得新臺幣壹仟│
│      │同販買（│4978號卷第204 │元與子○○連帶沒收之，如全部或一部不能沒收時│
│      │（惟此次│頁）          │，以其與子○○之財產連帶抵償之。【附表3】之 │
│      │犯行蕭國│審理中自白（│物均沒收之。                                │
│      │男未經起│99年1月28 日審│（此次犯行子○○未經起訴）                  │
│      │訴，僅鄭│理筆錄第18頁）│                                            │
│      │子江被起│              │                                            │
│      │訴）。  │              │                                            │
├───┼────┼───────┼──────────────────────┤
│6     │癸○○單│偵查中自白（│癸○○販賣第二級毒品，累犯，處有期徒刑參年拾│
│      │獨販賣  │98年度偵字第  │月，未扣案之販賣第二級毒品所得新臺幣壹仟元沒│
│      │        │4978號卷第204 │收，如全部或一部不能沒收時，以其財產抵償之。│
│      │        │頁）          │【附表3】之物均沒收之。                     │
│      │        │審理中自白（│                                            │
│      │        │99年3月16日審 │                                            │
│      │        │理筆錄第18頁）│                                            │
├───┼────┼───────┼──────────────────────┤
│7     │癸○○單│偵查中自白（│癸○○販賣第二級毒品，累犯，處有期徒刑參年拾│
│      │獨販賣  │98年度偵字第  │月，未扣案之販賣第二級毒品所得新臺幣壹仟元沒│
│      │        │4978號卷第204 │收，如全部或一部不能沒收時，以其財產抵償之。│
│      │        │頁）          │【附表3】之物均沒收之。                     │
│      │        │審理中自白（99│                                            │
│      │        │年3月16日審理 │                                            │
│      │        │筆錄第18頁）  │                                            │
├───┼────┼───────┼──────────────────────┤
│8     │癸○○單│偵查中自白（│癸○○販賣第二級毒品，累犯，處有期徒刑參年拾│
│    │獨販賣  │98年度偵字第  │月，未扣案之販賣第二級毒品所得新臺幣壹仟元沒│
│      │        │4978號卷第204 │收，如全部或一部不能沒收時，以其財產抵償之。│
│      │        │頁）          │【附表3】之物均沒收之。                     │
│      │        │審理中自白（│                                            │
│      │        │見99年1月28日 │                                            │
│      │        │審理筆錄第15頁│                                            │
│      │        │）            │                                            │
├───┼────┼───────┼──────────────────────┤
│8     │同上    │偵查中自白（│癸○○販賣第二級毒品，累犯，處有期徒刑參年拾│
│    │        │98年度偵字第  │月，未扣案之販賣第二級毒品所得新臺幣壹仟元沒│
│      │        │4978號卷第204 │收，如全部或一部不能沒收時，以其財產抵償之。│
│      │        │頁）          │【附表3】之物均沒收之。                     │
│      │        │審理中自白（│                                            │
│      │        │見99年1月28日 │                                            │
│      │        │審理筆錄第15頁│                                            │
│      │        │）            │                                            │
├───┼────┼───────┼──────────────────────┤
│8     │同上    │偵查中自白（│癸○○販賣第二級毒品，累犯，處有期徒刑參年拾│
│    │        │98年度偵字第  │月，未扣案之販賣第二級毒品所得新臺幣壹仟元沒│
│      │        │4978號卷第204 │收，如全部或一部不能沒收時，以其財產抵償之。│
│      │        │頁）          │【附表3】之物均沒收之。                     │
│      │        │審理中自白（│                                            │
│      │        │見99年1月28日 │                                            │
│      │        │審理筆錄第15頁│                                            │
│      │        │）            │                                            │
├───┼────┼───────┼──────────────────────┤
│8     │同上    │偵查中自白（│癸○○販賣第二級毒品，累犯，處有期徒刑參年拾│
│    │        │98年度偵字第  │月，未扣案之販賣第二級毒品所得新臺幣壹仟元沒│
│      │        │4978號卷第204 │收，如全部或一部不能沒收時，以其財產抵償之。│
│      │        │頁）          │【附表3】之物均沒收之。                     │
│      │        │審理中自白（│                                            │
│      │        │見99年1月28日 │                                            │
│      │        │審理筆錄第15頁│                                            │
│      │        │）            │                                            │
├───┼────┼───────┼──────────────────────┤
│9     │癸○○  │偵查中自白（│癸○○販賣第二級毒品，累犯，處有期徒刑柒年肆│
│      │單獨販  │98年度偵字第  │月，未扣案之販賣第二級毒品所得新臺幣貳仟貳佰│
│      │賣      │4978號卷第6頁 │元沒收，如全部或一部不能沒收時，以其財產抵償│
│      │        │背面）        │之。【附表3】之物均沒收之。                 │
│      │        │審理中辯稱僅│                                            │
│      │        │為無償轉讓，未│                                            │
│      │        │自白（見99年3 │                                            │
│      │        │月16日審理筆錄│                                            │
│      │        │第19頁）      │                                            │
├───┼────┼───────┼──────────────────────┤
│10    │癸○○與│癸○○：      │癸○○共同販賣第二級毒品，累犯，未遂，處有期│
│    │子○○共│偵查中自白（│徒刑貳年。【附表3】之物均沒收之。           │
│      │同販賣甲│98年度偵字第  │                                            │
│      │基安非他│4978號卷第204 │                                            │
│      │命予陳彬│頁）。        │                                            │
│      │瑋，未遂│審理中自白（│                                            │
│      │        │見99年3月16日 │                                            │
│      │        │審理筆錄第20頁│                                            │
│      │        │）。          │                                            │
│      │        ├───────┼──────────────────────┤
│      │        │子○○：      │子○○共同販賣第二級毒品，累犯，未遂，處有期│
│      │        │偵查中自白（│徒刑參年拾月。【附表3】之物均沒收之。       │
│      │        │98年度偵字第  │                                            │
│      │        │4978號卷第166 │                                            │
│      │        │頁）。        │                                            │
│      │        │審理中否認，│                                            │
│      │        │未自白（見99年│                                            │
│      │        │3月16日審理筆 │                                            │
│      │        │錄第20頁）。  │                                            │
├───┼────┼───────┼──────────────────────┤
│10    │癸○○單│偵查中自白（│癸○○販賣第二級毒品，累犯，處有期徒刑參年拾│
│    │獨販賣  │98年度偵字第  │月，未扣案之販賣第二級毒品所得新臺幣壹仟元沒│
│      │        │4978號卷第204 │收，如全部或一部不能沒收時，以其財產抵償之。│
│      │        │頁）。        │【附表3】之物均沒收之。                     │
│      │        │審理中自白（│                                            │
│      │        │見99年3月16日 │                                            │
│      │        │審理筆錄第20頁│                                            │
│      │        │）。          │                                            │
├───┼────┼───────┼──────────────────────┤
│11    │癸○○單│偵查中自白（│癸○○販賣第二級毒品，累犯，處有期徒刑參年拾│
│      │獨販賣  │98年度偵字第  │月，未扣案之販賣第二級毒品所得新臺幣壹仟元沒│
│      │        │4978號卷第204 │收，如全部或一部不能沒收時，以其財產抵償之。│
│      │        │頁）。        │【附表3】之物均沒收之。                     │
│      │        │審理中自白（│                                            │
│      │        │99年3月16日審 │                                            │
│      │        │理筆錄第7頁） │                                            │
└───┴────┴───────┴──────────────────────┘
【附表3】
藥鏟伍支、糖粉貳小包 (含袋重玖點陸柒公克)、分裝袋陸包 (
共肆佰零柒只)、磅秤壹台、黑色小皮包壹個。

司法院資訊處製作；財團法人民間司法改革基金會備份。
